【裁判字號】    89,重訴,34
【裁判日期】    900831
【裁判案由】    違反槍砲彈藥刀械管制條例等
【裁判全文】
臺灣高雄地方法院刑事判決                          八十九年度重訴字第三四號
    公  訴  人  臺灣高雄地方法院檢察署檢察官
    被      告  癸○○
    被      告  卯○○
    被      告  壬○○
    被      告  乙○○
    被      告  己○○
右列被告等因違反槍砲彈藥刀械管制條例等案件，經檢察官提起公訴（八十八年度偵
字第一四八五一號、八十八年度偵字第一五七五０號、八十八年度偵字第一五八七三
號、八十八年度偵字第一八七七七號、八十八年度偵字第一九八三號、八十九年度偵
字第二五三四號、八十九年度偵字第六四六五號、八十九年度偵緝字第二三七號），
甲○判決如左：
    主  文
癸○○共同教唆意圖藏匿犯人而頂替，處有期徒刑壹年；又意圖為自己不法之所有，
以詐術使人將本人之物交付，處有期徒刑壹年陸月；應執行有期徒刑貳年肆月。
壬○○未經許可持有肩射武器，累犯，處有期徒刑壹拾年，褫奪公權陸年，併科罰金
新台幣伍拾萬元，罰金如易服勞役，以罰金總額與陸個月之日數比例折算，扣案比利
時製BROWNING廠SUPERPOSED型口徑12GAUGE槍號8G4PM00350制式雙管長筒霰彈槍（獲
案槍枝管制編號0000000000）壹枝（含槍箱內有槍管、槍身、槍機及槍柄）沒收；又
共同偽造公印文，累犯，處有期徒刑壹年，偽造「王慧鈞」身分證壹枚沒收。應執行
有期徒刑壹拾年捌月，褫奪公權陸年，併科罰金新台幣伍拾萬元，罰金如易服勞役，
以罰金總額與陸個月之日數比例折算，扣案比利時製BROWNING廠SUPERPOSED型口徑
12GAUGE槍號8G4PM00350制式雙管長筒霰彈槍（獲案槍枝管制編號0000000000）壹枝
（含槍箱內有槍管、槍身、槍機及槍柄）、偽造「王慧鈞」身分證壹枚均沒收。
己○○未經許可持有肩射武器，處有期徒刑壹拾年，褫奪公權陸年，併科罰金新台幣
壹佰萬元，罰金如易服勞役，以罰金總額與陸個月之日數比例折算，前項扣案比利時
製BROWNING廠SUPERPOSED型口徑12GAUGE槍號8G4PM00350制式雙管長筒霰彈槍（獲案
槍枝管制編號0000000000）壹枝（含槍箱內有槍管、槍身、槍機及槍柄）沒收；又未
經許可持有子彈，處有期徒刑貳年，扣案制式口徑12GAUGE霰彈貳拾柒顆（其中貳拾
陸顆彈底標記為FIOCCHI 12 ITALY 12、壹顆彈底標記為REM-UMC NO 12 SHURGHOT）
沒收；又未經許可於航空站、公共場所攜帶刀械，處有期徒刑壹年，扣案手杖刀、彈
簧刀、匕首各壹把沒收；又共同使人受重傷未遂，處有期徒刑參年，前開比利時製
BROWNING廠SUPERPOSED型口徑12GAUGE槍號8G4PM00350制式雙管長筒霰彈槍（獲案槍
枝管制編號0000000000）壹枝（含槍箱內有槍管、槍身、槍機及槍柄）沒收。應執行
有期徒刑壹拾伍年陸月，褫奪公權陸年，併科罰金新台幣壹佰萬元，罰金如易服勞役
，以罰金總額與陸個月之日數比例折算，前項扣案比利時製BROWNING廠SUPERPOSED型
口徑12GAUGE槍號8G4PM00350制式雙管長筒霰彈槍（獲案槍枝管制編號0000000000）
壹枝（含槍箱內有槍管、槍身、槍機及槍柄）、制式口徑12GAUGE霰彈貳拾柒顆（其
中貳拾陸顆彈底標記為FIOCCHI 12 ITALY 12、壹顆彈底標記為REM-UMC NO 12
SHURGHOT）、手杖刀、彈簧刀、匕首各壹把，均沒收。
己○○被訴運輸毒品部分，公訴不受理。
乙○○意圖藏匿犯人而頂替，處有期徒刑壹年貳月；又未經許可持有其他可發射子彈
具有殺傷力之槍砲，處有期徒刑貳年，併科罰金新台幣貳拾萬元，罰金如易服勞役，
以罰金總額與陸個月之日數比例折算，扣案中共CHINA NORTH CO RPORATI ON廠制口
徑27mm57型槍號WR 8499改造信號槍壹枝、口徑12gauge霰彈壹顆沒收。應執行有期徒
刑參年，併科罰金新台幣貳拾萬元，罰金如易服勞役，以罰金總額與陸個月之日數比
例折算，扣案中共CHINA NORTH CO RPORATI ON廠制口徑27mm57型槍號WR 8499改造信
號槍壹枝、口徑12gauge霰彈壹顆沒收。
卯○○共同教唆意圖藏匿犯人而頂替，處有期徒刑壹年。
    事  實
一、癸○○曾犯有賭博、懲治走私條例等前科（不構成累犯），為高雄市體育會射擊
    委員會主任委員。卯○○曾犯有公共危險、脫逃、傷害、毀損、妨害自由、偽造
    文書、賭博、煙毒等前科，其於民國八十三年間所犯煙毒二案件，分別經判處有
    期徒刑三年六月及三年四月確定，二案接續執行合併計算刑期，應於九十年八月
    二十三日執行完畢，於八；十六年十二月二十四日假釋出獄（不構成累犯）。壬○○曾犯有傷害、殺人未遂、偽造文書前科，其於八十二年間所犯偽造文書案件
    ，經判處有期徒刑五月確定，於八十三年七月十三日易科罰金執行完畢（構成累
    犯）。己○○則為高雄市射擊協會會員。
二、己○○之友人王克發（已死亡）於八十二、三年間持具有殺傷力之比利時製
    BROWNING廠SUPERPOSED型口徑12GAUGE槍號8G4PM00350制式雙管霰彈槍（獲案槍
    枝管制編號0000000000）一枝向其借款新台幣（下同）五十萬元，己○○明知該
    槍枝屬槍砲彈藥刀械管制條例列管之霰彈槍，未經許可，不得持有，竟擅自收受
    而持有之。復另行起意，於八十三年間利用參加射擊比賽而合法持有霰彈之機會
    ，未依規定將未使用之霰彈繳回而未經許可持有具有殺傷力之制式口徑12GAUGE
    霰彈二十八顆（其中一顆已於八十八年一月五日於射擊丙○○時已擊發）。復另
    行起意，於八十八年四月間前往泰國觀光旅遊時，明知手杖刀、彈簧刀、匕首均
    明知屬槍砲彈藥刀械管制條例列管之刀械，未經許可，不得持有，竟於泰國購買
    後，未經許可，攜帶上開刀械行經航空站而進入本國國內，經由公共場所帶回其
    位於高雄市○○街二十四號及高雄市○○○街二九一巷二號四樓之五住處藏放。
三、壬○○與己○○及不詳姓名年籍綽號「泉仔」等友人數人，於八十八年一月四日
    深夜相約前往位於高雄市苓雅區○○○路一三六號「五六鋼琴酒吧」飲酒，壬○○駕駛其妻丁○○名義所有之車牌號碼Ｅ三─二四七一號黑色鈴木牌吉甫車停放
    在位於高雄市苓雅區○○○路一四０號「侏羅紀ＰＵＢ」紅磚人行道上，壬○○
    與己○○於翌日即八十八年一月五日凌晨二時五十分許飲畢後，一同前往上開停
    車地點欲駕車離去之際，遭原擔任警察工作於離職後擔任「侏羅紀ＰＵＢ」安全
    管理組長之丙○○及安全管理員庚○○出面勸導壬○○與己○○勿將車輛停放在
    該處以免影響進出「侏羅紀ＰＵＢ」人員之通行，壬○○、己○○聞之心生不悅
    ，而與丙○○及庚○○二人發生口角後離去，惟壬○○及己○○仍心有不甘，亟
    思報復洩憤，適己○○之友人王克發於八十二、三年間持具有殺傷力之比利時製
    BROWNING廠SUPERPOSED型口徑12GAUGE槍號8G4PM00350制式雙管長筒霰彈槍（獲
    案槍枝管制編號0000000000）一枝向其借款新台幣（下同）五十萬元，己○○將
    上開放置在高雄市○○街二十四號其住處而未經許可無故持有之，及於八十三年
    間參加高雄市體育會射擊委員會射擊比賽未使用完畢之霰彈，未依規定繳回而未
    經許可持有之具有殺傷力之霰彈一顆，乃另行起意，並與壬○○均明知人之下肢
    具有運動功能，持霰彈槍朝人之身體下肢射擊，因霰彈非單一彈頭，而係數十個
    小彈丸，於發射一定距離後，數十個小彈丸會向四方分散開來，將會導致下肢活
    動機能毀敗之結果，竟基於使人受重傷害之犯意聯絡，由壬○○駕車附載己○○
    及另二名不詳姓名年籍之人於同日凌晨三時十分許，攜帶上開未許可持有具有殺
    傷力之霰彈槍及霰彈駕原車返回「侏羅紀ＰＵＢ」，並將車子停放在高雄市苓雅
    區○○○路一四０號前內側快車道上，壬○○坐在駕駛座上對著站在店前之丙○○、庚○○挑釁叫囂「你們想要打架嗎？你過來呀！」等語，丙○○則以「你下
    車呀！」等語回應之，此時，丙○○見狀命庚○○進店內通知其他服務人員小心
    有人滋事之際，由壬○○在駕駛座上拿取未經許可持有具有殺傷力之上開霰彈槍
    及霰彈向丙○○之下肢射擊一槍後，旋即駕車載己○○及車內另二人逃離，丙○○因槍傷受有雙下肢小腿散布數十顆霰彈頭碎片，左踝關節內有數顆碎片之傷情
    ，經送往高雄醫學大學附設中和紀醫院治療，並經開刀取出部分碎片，始能行走
    ，而未喪失其下肢之活動功能。
四、前開槍擊案發生後，警方據報查悉壬○○持有行凶之槍枝懷疑與高雄市體育會射
    擊委員會之霰彈槍而涉有重嫌後，於八十八年一月五日上午前往壬○○住處進行
    調查，惟壬○○已逃離其住處而未查獲，另方面警方聯繫高雄市體育會射擊委員
    會主任委員癸○○策動壬○○出面投案，癸○○依其所得訊息亦懷疑壬○○持以
    行凶之槍彈與該會霰彈槍有關，恐檢調單位清查高雄市體育會射擊委員會有無依
    規定將槍枝放置在高雄市政府警察局苓雅分局凱旋派出所，乃由高雄市體育會射
    擊委員會總幹事林皆得立即通知未依規定取走槍枝之會員儘速歸還槍枝，而逃亡
    中之壬○○則與其國小同學兼多年好友卯○○取得聯繫，請卯○○透過亦同為國
    小同學子○○委託癸○○，希望借重癸○○與檢警關係良好，及癸○○之友人辰
    ○○（即綽號「芒果」）與丙○○亦關係良好，出面解決此事，癸○○、卯○○
    及子○○（業據檢察官提起公訴，現在甲○九十年度易字第二五一八號另案審理
    中）基於意圖藏匿犯人壬○○、己○○之犯意聯絡，著手策劃教唆乙○○出面頂
    替及攜帶另把槍枝子彈出面投案，以免警方深入追查高雄市體育會射擊委員會未
    依規定保管槍枝之情事。嗣經徵得長年借住在壬○○住處之友人乙○○同意頂替
    壬○○、己○○所犯上開槍擊案件，乙○○基於意圖藏匿犯人壬○○、己○○而
    頂替之犯意，聽從安排並配合出面和解及投案，嗣經辰○○居間安排，癸○○、
    子○○及辰○○先於同年月一月九日晚上八時許至高雄醫學大學附設中和紀念醫
    院探視丙○○，並由癸○○先行墊付二十萬元給丙○○。同年月十三日晚上，子
    ○○先委請不知情之某代書在其住處書寫和解書，書立內容為乙○○與丙○○因
    停車爭執發生誤會等語，再由子○○與卯○○陪同乙○○持和解書前去醫院探視
    丙○○，並交付三十萬元給丙○○收受，丙○○見案發後對方已有誠意和解，為
    息事寧人，乃簽署和解書，子○○、卯○○再帶同乙○○前往癸○○位於高雄市
    苓雅區○○路一八三號其住處商洽翌日投案細節。又癸○○在處理教唆乙○○頂
    替壬○○投案事宜時，認有機可乘，乃又另行起意，意圖為自己不法之所有，利
    用無詐欺犯意之子○○告知亦無詐欺犯意之卯○○轉知壬○○之妻丁○○欲解決
    此事，應支付活動費新台幣（下同）一百萬元，卯○○乃多次向壬○○之妻丁○○表示應先備妥款項以解決壬○○所犯上開槍擊案件，卯○○於同年月十四日上
    午電告丁○○備妥現金，致令丁○○陷於錯誤，以為給付活動費用即可解決壬○○所犯上開槍擊案件，乃於同日中午在其住處交付一百二十萬元予卯○○收受，
    卯○○收受後如數轉交給子○○，同年月十四日中午子○○、卯○○、壬○○、
    乙○○依約定先在癸○○住處會合，並由乙○○攜帶其自八十二、三年間起未經
    許可持有之中共CHINA NORTH CO RPORATI ON廠制口徑27mm57型槍號WR 8499信號
    槍將槍管內焊接加裝金屬管改造而成，可裝填擊發口徑12gauge之霰彈之機械性
    能良好具有殺傷力之改造短管霰彈信號槍一枝（獲案槍枝管制編號0000000000）
    及口徑12gauge霰彈二顆，癸○○並聯絡洪茂俊議員於同日下午二時三十分許陪
    同乙○○及壬○○前往高雄市政府警察局苓雅分局投案。乙○○於同日在高雄市
    政府警察局苓雅分局製作警訊筆錄時，果然依事先之約定供認由其持槍射擊丙○○，壬○○則否認持槍射擊，警方於同日制作警訊筆錄後將全案移送台灣高雄地
    方法院檢察署檢察官偵訊，經檢察官訊問後各以十五萬元及五萬元諭知交保，當
    天晚上子○○即委請不知情之寅○○持丁○○交付現金一百二十萬元至癸○○住
    處時，適癸○○不在而由其媳戊○○代收，翌日癸○○得知子○○已交付一百二
    十萬元，乃向其媳戊○○催討，並將詐得一百萬元據為己有，另將二十萬元交付
    相關警察人員遭退回後，該筆二十萬元用以償付癸○○先前墊付丙○○和解金二
    十萬元。
五、上開槍擊案發生後，己○○恐警方循線前來其位於高雄市○○街二十四號住處查
    緝，即約於八十八年一月十六日將原放置在高雄市○○街二十四號住處之比利時
    制BROWNING廠SUPERPOSED型口徑12GAUGE槍號8G4PM00350制式雙管（長筒）霰彈
    槍（獲案槍枝管制編號0000000000）交予其經營之鴻洋船舶機械有限公司不知情
    會計小姐戴麗如藏放在其位於高雄市○○街二十八號其住處保管。嗣經檢察官於
    八十八年六月十六日核發搜索票，指揮高雄市調查處人員至己○○位於高雄市○○區○○路二十四號住處執行搜索，當場扣得制式口徑12GAUGE霰彈二十六顆（
    彈底標記為FIOCCHI 12 ITALY 12）、槍枝零件一包及於八十八年四月間自泰國
    帶回國之手杖刀一支。又於八十八年六月三十日再由檢察官指揮調查人員持搜索
    票至高雄市新興區○○○街二九一巷二號四樓之五己○○藏匿處及其使用之車牌
    號碼UT-9471號自小客車執行搜索，再扣得其其未經許可持有具有殺傷力之制式
    口徑12GAUGE霰彈一顆（彈底標記為REM-UMC NO 12 SHURGHOT），及於八十八年
    四月間自泰國帶回國之彈簧刀、匕首各一把。又經檢察官於八十八年十月二十八
    日核發搜索票由調查人員至會計小姐戴麗如位於高雄市○○區○○街二十八號一
    樓住處實施搜索，當場扣得己○○交付保管之比利時制BROWNING廠SUPERPOSED型
    口徑12GAUGE槍號8G4PM00350制式雙管（長筒）霰彈槍（獲案槍枝管制編號
    0000000000）一枝（含槍箱內有槍管、槍身、槍機及槍柄）。
六、壬○○經台灣高雄地方法院檢察署檢察官於八十八年一月十四日諭令交保後，見
    檢察官偵辦其與乙○○、癸○○、卯○○、己○○持槍射擊、頂替人犯、收賄詐
    欺等相關案件，為怕東窗事發，隨即棄保逃匿，拒不出庭應訊，嗣經依法拘提無
    著，乃發布通緝，壬○○為掩飾其通緝犯之身分，於八十八年十二月間在桃園市
    桃園火車站，與一名姓名年籍不詳綽號「小黑」男子之男子，基於共同之犯意聯
    絡，由壬○○以一萬五千元之代價，提供其所有照片一張，交由「小黑」偽造王
    慧鈞之身分證，「小黑」並在偽造之身分證上偽造有「內政部印」之公印文，足
    生損害於王慧鈞及戶政機關對國民身分證製發管理之正確性。嗣於八十九年一月
    二十二日十八時五十分許經警在屏東縣東港鎮大鵬灣風景區內緝獲壬○○時，壬○○出示上開偽造之身分證欲矇騙警方而行使之，但為警當場識破，並扣得偽造
    之「王慧鈞」身分證一枚。
六、案經內政部警政署高雄港務警察所、高雄市政府警察局苓雅分局移送、法務部調
    查局高雄市調查處函送台灣高雄地方法檢察署檢察官及檢察官自動簽請偵辦。
    理  由
甲、被告癸○○、卯○○、壬○○、乙○○、己○○有罪部分：
一、訊據被告癸○○、卯○○均矢口否認右開教唆頂替，被告癸○○並否認有詐欺之
    犯行，被告癸○○辯稱：案發當時我不在現場，根本不知道是何人開槍，警方主
    動找我策動壬○○出面，但我聽壬○○說是乙○○開的槍，而且乙○○也出面承
    認是他開槍，所以我才安排乙○○帶行凶之槍枝出面投案，我雖有收到戊○○轉
    交一百二十萬元，但該款是子○○還我先前的借款等語。又訊據被告卯○○則辯
    稱：我不知開槍者是何人，案發後壬○○主動打電話與我取得聯繫，壬○○說不
    是他開槍，他想出面解釋，但警方誤以為他開槍，不方便出面，而我與他有多年
    情誼，基於好意才透過與癸○○交情較好的子○○找癸○○出面說明，我在壬○○出面說明前，我基於關心壬○○之妻丁○○所需之生活費用，所以提醒她要存
    一些錢備用，丁○○並未拿錢給我等語。另訊之被告壬○○固坦承持偽造之身分
    證應訊之事實，惟否認持槍射擊丙○○，辯稱：當天我與乙○○一起去酒吧喝酒
    ，己○○並未同往，飲畢離開時，我與乙○○因停車問題與侏羅紀二名員工吵架
    ，我與乙○○一起返回住處後，乙○○向我借車開出去，我不知他去何處，我就
    躺在客廳睡覺，之後乙○○回來告訴我他有傷到人，而警員來我家敲門時，我認
    為乙○○開我的車出去犯案，恐怕會連累到我，就從後門離開，之後友人卯○○
    主動與我連絡出面說明案情等語。再訊據被告乙○○坦承未經許可持有槍彈，惟
    否認頂替壬○○所犯槍擊案件之事實，辯稱：我與壬○○離開五六酒吧時，我與
    侏羅紀ＰＵＢ員工發生爭吵，壬○○開車載我家後，我取出之前拾獲之槍彈開車
    至侏羅紀ＰＵＢ朝地面開槍，目的僅在嚇嚇他們，沒有傷人的故意等語。被告己○○固坦承持有部分槍彈刀械及施用毒品之犯行，惟矢口否認與壬○○共同持槍
    射擊丙○○及運輸毒品之犯行，辯稱：案發當天我並未前往五六酒吧，亦未借槍
    彈給壬○○，我妻與友人辛○○有不正常往來，為達與我離婚之目的，故意將霰
    彈及刀械放置在高雄市新興區○○○街二九一巷二號四樓欲栽贓陷害我，警方在
    戴麗如住處查獲之槍枝已損壞，不具有殺傷力。
二、經查：
  (一)被告壬○○持槍彈與被告己○○共同重傷害犯行部分：
    (1)被告壬○○為持槍射擊被害人丙○○之人：
      被害人丙○○於警訊時指訴：「我有看見歹徒四人，搭乘自小客、鈴木、黑色
      、車牌Ｅ三─二四七一、其中前座駕駛壬○○持長管黑色槍枝，朝我正面開一
      槍」、「歹徒作案之自小客Ｅ三─二四七一號就停在高雄市○○○路一四０號
      前快車道分隔島前，車子正面朝北方（中華路南向北方向），歹徒開槍之後往
      中華路南向北方向逃逸」、「我因任職侏羅紀ＰＵＢ安全管理長，遭壬○○開
      槍之前約三十分鐘，在侏羅紀ＰＵＢ機車停車場前因壬○○之自小客車Ｅ三─
      二四七一停在該處妨礙汽機車出入」（丙○○八十八年一月五日警訊筆錄）、
      「因為之前我和庚○○二人勸導他將車駛離時已發生口角，壬○○在車上說『
      你們不用這樣啦，花五十（萬）就把你們的店消失掉』等語，壬○○把車開走
      之後，於三時十分許又駕駛Ｅ三─二四七一號吉甫車沿中華四路南向北方向行
      駛，因為在快車道上，壬○○隔著分離島向我和庚○○說『你們想要打架嗎，
      你過來呀』等語，我回答稱『你下車呀』，並且告訴庚○○到公司內告訴幹部
      們要小心，未料壬○○持槍從車我射擊一槍後立即沿中華四路往市區方向逃逸
      」、「我和壬○○及另一名兇嫌曾面對面說話，所以我確認壬○○就是開槍射
   傷我的人」、「從駕駛座上將槍枝伸出窗外射擊的」等語（丙○○八十八年一
      月八日警訊筆錄），核與證人庚○○亦於警訊指陳：「駕駛座前二位就是五六
      ＰＵＢ二位股東（之前因停車而發生吵架之二位歹徒）」、「因為壬○○將Ｅ
      三─二四七一號吉甫車停在侏羅紀ＰＵＢ前，我曾問五六酒吧的服務生請客人
      把Ｅ三─二四七一號吉甫車開走，但是服務生說那是我們股東的車」、「車內
      有四人」、「停在侏羅紀ＰＵＢ前向我和丙○○大聲說『你們過來呀，要打架
      嗎』等語，我們回答稱『你們下車啊』，我要進入內向幹部報告時，走到領檯
      前就聽到槍響，丙○○已中彈伏在門柱旁」、「我當場問丙○○何人開槍的，
      丙○○就表示就是Ｅ三─二四七一號的車主壬○○持槍射擊的」（證人庚○○
      八十八年一月五日訊筆錄）、「因為我和丙○○在案發前曾與壬○○面對面講
      話，所以能確定他就是凶嫌」等語相符（被害人丙○○八十八年一月八日警訊
      筆錄）。而證人即警員汪忠榮於偵訊中證述：因為被害人有記下車牌，槍擊案
      發生後，馬上派警至壬○○家中埋伏，但一直沒有看到壬○○回去，也沒看到
      車子等語（證人汪忠榮八十九年四月六日偵訊筆錄、八十八年度偵字第一四八
      五一號卷第二五五頁反面），而被告壬○○於警訊時亦供認：五六酒吧剛開幕
      時，我是股東之一，八十八年一月五日凌晨二時三十分許在五六酒吧喝完酒，
      我要駕駛我妻丁○○名義所有車牌號碼Ｅ三─二四七一號吉甫車離去時，與侏
      羅紀ＰＵＢ職員因停車問題，互相以三字經叫罵等語（被告壬○○八十八年一
      月十四日警訊筆錄），另證人蔡美華（為五六酒吧案發當時經營者）、袁康麒
      、巫翠霞、毛鈴蘭、宋慧敏、孫秀櫻（均為五六酒吧案發當時之員工）亦於警
      訊中陳述被告壬○○確於八十八年一月四日深夜至一月五日凌晨二時許在店內
      消費等情（證人蔡美華、袁康麒、巫翠霞、毛鈴蘭、宋慧敏、孫秀櫻於八十八
      年一月五日警訊筆錄）。則被告壬○○於案發前確因停車問題與被害人丙○○
      及證人庚○○發生口角爭執，再參酌被害人丙○○及證人庚○○於案發當日提
      供予警方追查之行兇者為五六酒吧股東之一，於案發時駕駛車輛之車牌號碼、
      顏色、廠牌、款式，確與被告壬○○於案發日所駕駛之車牌號碼Ｅ三─二四七
      一號、黑色、鈴木牌吉甫車前往侏羅紀ＰＵＢ飲酒等情，完全相符，並有汽車
      行車執照影本一份附於甲○卷可參，則被害人丙○○及證人庚○○於警訊中指
      訴案發前與被告壬○○有二次口角衝突（一次為飲畢駕車離去時，一次為攜槍
      彈駕車折回現場行兇時），因而明確指認被告壬○○為開槍射擊之人，且車上
      尚有另外三名之事實，應與事實相符，應可採信。
    (2)被告乙○○並非持槍彈射擊被害人丙○○之人：
      被告乙○○雖於警、偵訊及甲○審理中迭次供承係其自己一人持槍射擊云云，
      惟與被害人丙○○及證人庚○○於警訊中供承有車上共有四人等情不符。被害
      人丙○○於偵訊時雖改稱：我無法指認開槍射擊我的人，我只聽到槍聲，腳就
      中槍，沒有看到槍，也不知道車上有幾人，我要撤回傷害告訴等語（被害人丙○○八十八年二月二十二日偵訊筆錄、八十八年度偵字第一九八二號卷宗第三
      十四頁反面），於甲○審理中改稱：只知車前座有二人，但我無法確定該二人
      是否為之前我發生口角之人，我沒有正面看到他們，我沒有看到他們拿槍，聽
      到槍聲我就已中彈等語（甲○九十年六月二十九日訊問筆錄）。證人庚○○則
      改稱：對方開車來時一直罵，我只看到側面，無法指認是何人，也不知有幾人
      ，開槍時我人在店內，所以沒有看到開槍者，我出來時，開槍之人已逃走等語
      （被害人庚○○八十八年三月十一日偵訊筆錄、同上卷第二十九頁反面），於
      甲○審理中證稱：車裡的人沒有下車，我人在大廳，沒有看到開槍，不確定車
      上有幾人，我在警局好像沒有指認壬○○，我不記得了等語（甲○八十九年九
      月十四日訊問筆錄）。然查：
      證人即警員周復興於偵查中證述：我於案發當日上午約十時至十二時至壬○○家搜索，並到每個房間查，有看到乙○○，但當時並未鎖定乙○○，沒有
        見到壬○○等語（證人周復興八十九年四月六日偵訊筆錄八十八年度偵字第
        一四八五一號偵查卷第二五四頁反面），被告乙○○於偵訊中陳明：我住在
        壬○○家，八十八年一月五日天未亮前我正在睡覺時有警員前來叫我打開房
        門，盤問我壬○○行蹤，我回稱不清楚後就繼續睡覺，當天上午又有警員第
        二次前來搜索後，我認為事態嚴重，才逃至高雄縣大樹鄉等語（被告乙○○
        八十八年七月三十日調查筆錄八十八年度偵字第一八七七七號卷宗第二十九
        頁至三十頁），被告壬○○亦於甲○審理中自承其於案發當日凌晨時分見警
        方人員前去住處追查，乃自後門逃離等語（甲○九十年六月十一日訊問筆錄
        ），據此足認被告壬○○於警方人員在案發當日凌晨之際前往追查時即聞訊
        逃離，而被告乙○○在案發當日警方人員第一、二次前往追查時均在場。再
        參以被告乙○○自承於其自案發日前借住在被告壬○○家中達一年半之久等
        情（被告乙○○八十八年六月二十二日調查筆錄八十八年度偵字第一四八五
        一號卷第六十五頁），證人即被告壬○○之妻丁○○於警訊時亦供述：警方
        來我壬○○時，我才知道槍擊案件，我打電話與他聯絡，他說他今晚不回家
        ，之後就未再與我聯絡等語（證人丁○○八十八年一月五日警訊筆錄）。則
        被告乙○○與壬○○之交情甚篤，衡諸常情，若持槍行兇之人為被告乙○○
        ，則被告乙○○於警方於案發當日二次循線前來查緝時，被告乙○○理應出
        面說明緣由以免累及被告壬○○，或畏罪立即逃離為是，被告壬○○亦應出
        面說明被告乙○○駕駛前去行兇之車輛雖為其妻所有，與其無涉，惟被告乙○○於警方二次前來時，竟不為任何舉動，仍作息正常留在房內休息，反而
        係被告壬○○於警方人員第一次於凌晨時分前來敲門時，立即聞聲逃匿，且
        於離去之際未告知其妻丁○○，而其妻丁○○經警告知被告壬○○涉及槍擊
        案後，除與被告壬○○聯絡過一次外，直至投案之前均未與其妻丁○○聯絡
        ，凡此舉動，均與常情有悖，況被告乙○○自承其以往從未向被告壬○○借
        用該吉甫車行駛，亦未考領汽車駕駛執照，則被告乙○○是否具有駕車之能
        力獨自一人持槍前往開槍行兇，至有可疑之處。
      被害人丙○○雖於偵訊中供述：癸○○與「造仔」（即子○○）、及我友人
        「芒果」（即辰○○）於八十八年一月九日晚上八時許至醫院探視我，並當
        場給我二十萬元，於八十八年一月十三日再由「造仔」「芒果」及調解人許
        良吉陪同乙○○前來找我和解，因對方表現誠意，我便不再堅持，而依他們
        的意思，與乙○○立下和解書，和解書載明和解金額五萬元，但乙○○當場
        給我三十萬元，我總計收受和解金五十萬元，因為法院已在審理壬○○、乙○○涉及流氓感訓案件，另地檢署檢察官偵查壬○○、乙○○違反槍砲彈藥
        刀械管制條例案件，均傳喚我到庭，我因已與對方和解及避免不必要困擾，
        乃證稱無法明確辨識開槍行兇者是何人等語（被害人丙○○八十八年三月二
        十九日、同年六月十六日調查筆錄八十八年度偵字第一四八五一號卷第七十
        六頁、第七十七頁、第八十頁）。被告卯○○於偵訊時供述：我與壬○○、
        子○○是國小同學，至案發前一直有往來，我於八十八年一月六日看報紙知
        道發生「侏羅紀ＰＵＢ」槍擊案，直覺認為壬○○有涉案，壬○○於八十八
        年一月七日主動與我聯絡，只說他發生事情，叫我少去他家，以免受到牽連
        ，但並未提及發生何事，壬○○並與我相約以0000000000號行動電話聯絡，
        我打該電話時是先由綽號「忠仔」接聽後再交給壬○○聽，又因壬○○與被
        害人丙○○不熟，但癸○○與被害人丙○○友人「芒果」（即辰○○）熟，
        而子○○又與癸○○熟，所以壬○○拜託我透過子○○找癸○○連絡與丙○○有交情之友人辰○○居間進行和解事宜，我們於八十八年一月九日前往醫
        院探視丙○○之後，就由子○○及癸○○及辰○○繼續安排和解事宜，我也
        以電話安慰壬○○之妻丁○○我們會協助和解，子○○於八十八年一月十三
        日叫我聯絡乙○○一起至他家，我與乙○○到達子○○住處後，子○○委請
        之某代書正在草擬和解書，完成後由我與子○○及乙○○至醫院，將和解書
        交給丙○○簽名，同日晚上與癸○○約好翌日由壬○○、乙○○投案事宜等
        語（被告卯○○八十八年六月二十九日調查筆錄、八十八年六月三十日調查
        及偵訊筆錄、八十八年七月二十日調查筆錄、八十八年八月二十日訊問筆錄
        、八十八年度偵字第一五八七三號卷第一、二、六、十九、二十頁、三十三
        、六十三、六十四頁）。另案被告子○○（甲○另以九十年度易字第二五一
        八號審理中）於偵查中及甲○審理中供述：壬○○透過卯○○要我幫忙處理
        和解及投案事宜，所以我透過卯○○與壬○○、乙○○聯絡，而癸○○於八
        十八年一月五日主動打電話給我，叫我聯絡壬○○，八十八年一月九日我有
        至醫院探視丙○○，八十八年一月十三日先在我家寫好和解書再帶到醫院給
        丙○○簽名等語（被告子○○八十八年六月二十四日調查筆錄八十八年度偵
        字第一四八五一號卷第八十五、八十六頁、甲○九十年六月十一日訊問筆錄
        ），被告癸○○於偵查中亦坦承：乙○○並未與我接觸，我於八十八年一月
        九日至醫院探視被害人丙○○並先墊付二十萬元，子○○亦在場目睹等語（
        被告癸○○八十八年七月二十七日、八月二十六日偵訊筆錄、上開偵查卷第
        一百三十六頁、第一百八十二頁），並有和解書一份在卷可憑（八十八年度
        偵字第一四八五一號卷第十七頁），足認案發後被告癸○○、卯○○及案外
        人子○○係受被告壬○○之託積極參與協調和解之事，衡情若被告乙○○確
        為開槍射擊之人，則被告乙○○在警方尚未鎖定其為犯罪嫌疑人之際，見連
        累及無辜友人即被告壬○○之際，理應積極主動善後為是，然而被告卯○○
        自始受被告壬○○之託找另案被告子○○請被告癸○○出面處理與被害人丙○○和解及投案之事，被告乙○○置若事外，始終未積極主動為任何處置，
        且完全被動等候被告卯○○通知配合出面處理和解及投案，且僅於八十八年
        一月十三日前往醫院與被害人丙○○簽署和解書及於八十八年一月十四日攜
        槍彈投案，凡此舉動，均與常理有違，足信本案開槍之人係被告壬○○而非
        被告乙○○至為明確。故而被害人丙○○於八十八年一月九日及同年一月十
        三日收受和解金額後，始所為無法明確指訴行兇之人等各項陳述，當係事後
        迴護被告壬○○之不實供述，不足採信。
    (3)被告己○○於被告壬○○持槍彈射擊被害人丙○○時亦在場：
      秘密證人Ａ１（年籍詳卷）於偵訊中證述：己○○於八十八年一月四日晚上
        打電話給壬○○，說要與其友人「阿輝」及台南佳里鎮來的友人「林坤泉」
        一起出去等語（依據證人保護法施行細則第十七條第一項之規定以代號為之
        ），而證人辛○○於偵查中證稱：我與己○○、壬○○八十八年（筆錄誤載
        為八十九年）一月四日一起在五六酒吧，事隔已久，忘了其他尚有何人等語
        （八十九年七月二十日偵訊筆錄附於甲○卷宗內）。被告壬○○則於警、偵
        訊時供承其於八十八年一月五日與台南來的朋友三人一起至「五六酒吧」飲
        酒，其中一人綽號為「泉仔」等語（被告壬○○八十八年一月十四日警訊筆
        錄、八十九年四月二十八日偵訊筆錄八十八年度偵字第一五七五０號卷第一
        六九頁）。而證人即高雄市體育會射擊委員會總幹事林皆得於偵訊中陳明：
        我於八十八年一月五日中午前往苓雅分局洽公時，聽刑警說到本件霰彈槍擊
        案，我基於懷疑霰彈兇槍是否為射擊委員會或協會靶槍之心理，隨同員警前
        往現場勘察，剛好癸○○得知己○○案發當晚有和壬○○等人前往現場附近
        玩樂，所以要求我查明己○○有無拿靶槍出去，後來癸○○又於同日下午五
        時許來電詢問己○○槍枝有無拿出等語（證人林皆得八十八年八月二十七日
        調查筆錄、八十八年度偵字第一四八五一號卷第一八七頁、一八八頁），並
        有被告癸○○與證人林皆得於八十八年一月五日下午五時十七分專案監譯報
        告表一份在卷可憑，被告林秋椅於對話時表示：「昨天他們去玩，阿彰也有
        去，我現在接他」等語，則證人Ａ１與辛○○證述被告己○○在案發時同行
        之友人確與被告壬○○陳述情節相符。足證被告己○○於八十八年一月四日
        晚上確有與被告壬○○、證人辛○○及綽號「泉仔」友人數人在五六酒吧飲
        酒無訛。被告己○○辯稱其妻與證人辛○○有不正常往來，證人辛○○之證
        詞乃故意誣陷之詞云云，然據證人辛○○陳述當時在場之人尚有被告壬○○
        及自台南前來之友人綽號「泉仔」等數人，核與被告壬○○之證述內容相符
        ，足證人辛○○確係在場之人，縱使被告己○○之妻與證人辛○○有無婚姻
        外之不正常關係，證人辛○○上開指證既無瑕疵，當可採為證據。
      被害人丙○○、證人庚○○於偵查中依警方提供被告己○○之口卡片及照片
        指認結果，指訴被告己○○應係行兇者其中一人等語（被害人丙○○八十八
        年七月二十九日、八十八年八月十一日調查筆錄、八十八年度偵字第一四八
        五一號卷第二十九頁、八十八年度偵字第一五七五０號卷第七十九頁、第八
        十二頁），再經檢察官命被害人丙○○及證人庚○○在指認室當場指認被告
        己○○本人結果，均一致指出被告己○○於案發前確與被告壬○○同坐在吉
        甫車內，被告壬○○坐在駕駛座、被告己○○坐在右前座並與彼二人發生口
        角等語（八十八年六月三十日偵訊筆錄、八十八年度偵字第一五七五０號卷
        第九十二頁、第九十三頁。被害人丙○○於甲○審理中到庭結證：他們二人
        自五六酒吧出走，走過來開車離開時，二人體型一高一瘦，身材明顯不同等
        語（甲○九十年六月二十九日訊問筆錄），而證人庚○○於甲○審理中結證
        ：我請他們二人不要在那裡停車，當時機車道上有燈光，光線很充足，可以
        確定一位是瘦高型，一位是矮胖型，體型不同等語（甲○九十年六月二十六
        日訊問筆錄），甲○命被害人丙○○當庭指認被告己○○、壬○○、乙○○
        ，及命證人庚○○指認甲○當庭拍攝之被告己○○、壬○○、乙○○結果，
        被害人丙○○及證人庚○○均證述：該名高瘦型男子體型與被告己○○之體
        型相似、另名矮胖型男子體型則與被告壬○○、乙○○相似等語（同上甲○
        筆錄），再參酌被告己○○自承其身高約一八二公分、體重約六十五公斤，
        被告壬○○自承其身高約一六四公分、體重約六十四、六十五公斤，被告乙○○身高約一六五公分、體重約七十三公斤等情（同上甲○筆錄），則被告
        壬○○及乙○○之身材明顯均屬矮胖型，而被告己○○之身材則為瘦長型，
        一般人以肉眼觀察極易自外觀上加以辨別，自無誤認之可能，況該二人係自
        「五六酒吧」步行至「侏羅紀ＰＵＢ」前紅磚人行道上停車處欲駕車離去，
        而被害人丙○○及證人庚○○則係「五六酒吧」維持安全之人員，理應看見
        該二人在步行上車前之身材情形，而於該二人上車後又與彼二人發生口角爭
        執，則被害人丙○○、證人庚○○當無將身材明顯均為矮胖者誤認為一高瘦
        、一矮胖之可能，被告壬○○及乙○○辯稱係彼二人與被害人丙○○及證人
        庚○○因停車發生糾紛，當係不實之陳述，不足取信。至於被害人丙○○及
        證人庚○○於案發當日除明確指訴被告壬○○為歹徒之一外，經警方提供林
        清松之口卡片指認結果，被害人丙○○及證人庚○○亦指訴另名歹徒為林清
        松（被害人丙○○、證人庚○○八十八年一月五日警訊筆錄），俟經警方通
        知林清松本人到案，並拍攝其當時照片供被害人丙○○及證人庚○○指訴，
        被害人丙○○於八十八年一月八日、證人庚○○於八十八年一月十日在警訊
        中立即改稱：第一次指認時林清松口卡片之照片很像另名歹徒，但該名歹徒
        並非林清松等語（被害人丙○○八十八年一月八日、證人庚○○八十八年一
        月十日警訊筆錄），惟被害人丙○○及證人庚○○於警訊時最初指訴歹徒之
        一林清松，其身材瘦高（見警訊筆錄林清松照片二幀），顯然與被告己○○
        之身材相似，足認被害人丙○○及證人庚○○非惟確有看見該名瘦高者之容
        貌，據此，益徵證明被告己○○於行兇時確係在場之人無訛。又被害人丙○○及證人庚○○雖於甲○審理中證述：我無法明確指認該名高瘦型男子是否
        為被告己○○云云，亦當係因被害人丙○○案發後認為民事部分已經和解，
        所為避重就輕而為不明確指認之陳述。
      被告己○○選任辯護人為其辯稱：若被告己○○為參與行兇之人，何以被告
        己○○均未參與事後和解事宜，足認被告己○○與本案無關云云，經查：本
        案係被告壬○○持被告己○○提供之槍彈朝被害人丙○○射擊行兇，案發後
        警方及被告即高雄市體育會射擊委員會主任委員癸○○均懷疑行兇槍枝與該
        會未依規定保管存放之槍枝有關，及被告癸○○一再詢問該會總幹事林皆得
        會員即被告己○○有無未依規定取出槍枝，為避免檢警查緝高雄市體育會射
        擊協會之槍彈有無按規定保管存放在高雄市苓雅分局凱旋派出所，及本件槍
        擊案件與該會有任何關連，被告癸○○與卯○○、子○○教唆被告乙○○持
        另枝槍彈出面投案等情，詳如後述，故而案發後雖係由被告壬○○、癸○○
        、卯○○、乙○○及另案被告子○○所為和解、投案等事宜，其目的在於計
        畫將本件槍擊案件與高雄市體育會射擊委員會脫鉤，以免檢警深入調查，所
        為各項舉動，故而不得憑案發後被告己○○案發後未參與和解宜，遽以有利
        被告己○○之認定。
    (4)被告壬○○持何槍彈射擊行兇：
      被告乙○○與壬○○於八十八年一月十四日出面投案時，由被告乙○○攜帶槍
      支一枝及子彈二顆，而上開槍彈經鑑定結果，槍枝一枝係由中共CHINA NORTH
      CO RPORATI ON廠制口徑27mm57型槍號WR 8499信號槍將槍管內焊接加裝金屬管
      改造而成，可裝填擊發口徑12gauge霰彈之機械性能良好具有殺傷力之短筒改
      造霰彈信號槍（獲案槍枝管制編號0000000000），子彈二顆則為口徑12gauge
      霰彈等情，此有霰彈槍枝一枝及霰彈二顆扣案可資佐證，並有內政部警政署刑
      事警察局八十八年一月二十七日刑鑑字第六七六四號鑑驗通知書一紙在卷可憑
      （八十八年度偵字第一九八三號卷第二十五頁）。而自被害人丙○○身上取出
      由霰彈擊發之鋼珠六顆，除一顆已變形外，其餘五顆經實際測量其直徑，分別
      為0.093、0.093、0.095、0.097、0.098吋，均係7又1/2號彈丸（該號數彈丸
      之標準大小為0.095吋），此號彈丸可裝填於多種口徑之霰彈，雖無法由彈丸
      號數推定裝填霰彈口徑，亦無法認定是由何種口徑之霰彈槍所擊發，此有內政
      部警政署刑事警察局八十九年七月七日八九刑鑑字第七六四九二號函一份附卷
      可證。然查：
      被害人丙○○於在警訊中指稱：「槍枝的型式、顏色我未看清楚，但是槍管
        可確定是於長管長槍」、「行兇者雖僅自吉甫車內伸出槍管射擊，但依我多
        年警察工作的經驗判斷，應該是屬於長管型之霰彈槍，似與乙○○、壬○○
        於八十八年一月十四日投案時繳出之短管霰彈槍不同等語（被害人丙○○八
        十八年一月八日及八十八年三月二十九日警訊筆錄、八十八年度偵字第一四
        八五一號卷第八十頁）。再參以被害人丙○○擔任警員多年之經驗，對於槍
        枝之種類及槍管之長短，較常人更具有豐富的專業認識，故而被害人丙○○
        在警案發之初提供予查緝之兇槍種類及槍管長短等相關訊息，以供警方破案
        ，最為可信。而被告乙○○並非行兇之人，況其於投案時交出之槍管長短型
        式與被害人丙○○於警訊時供述情節顯然不符，則被告乙○○於投案時交出
        之槍枝即非被告壬○○行兇時所持之槍枝。
      證人戴麗如於偵訊中證述：己○○約於八十八年一月十六日左右在高雄市○○街二十四號他家將一包以報紙包好的盒子交給我保管，我將該盒物品帶回
    我位於高雄市○○街二十八號放置等語（證人戴麗如八十八年十月二十八日
        調查筆錄、八十八年度偵字第一五七五０號卷第一０三頁）。而經警於八十
        八年六月二十八日經警在戴麗如上開住所查獲該盒子時，係以八十八年一月
        十六日中國時報包在外面，內為具有殺傷力之比利時制BROWNING廠
        SUPERPOSED 型口徑12GAUGE槍號8G4PM00350制式雙管霰彈槍（獲案槍枝管制
        編號0000000000）一枝，屬長筒雙管霰彈槍等情，此有照片四幀、台灣高雄
        地方法院檢察署搜索票、扣押物目錄、內政部警政署刑事警察局八十八年十
        二月七日八八刑鑑字第一二七一三七號函一份在卷可參（八十八年度偵字第
        一五七五０號卷第一０六至一０八頁、第一四二頁），再參酌被告己○○於
        偵查中供述：壬○○曾在靶場看見我使用為警於八十八年六月二十八日查獲
        之雙管霰彈槍，乃於八十八年一月五日凌晨駕駛其所有之吉甫車前來我位於
        高雄市○○街二十四號住處向我借用該槍使用等語（被告己○○八十八年十
        月二十九日調查筆錄、偵訊筆錄、八十八年度偵字第一五七五０號卷第一二
        八頁、一三二頁）。則依據被告壬○○於案當日曾前往被告己○○位於高雄
        市○○街二十四號住處借槍，而被告壬○○為持槍行兇之人，被告己○○則
        於被告壬○○開槍行兇時在場，及被告壬○○持以射擊被害人丙○○之槍枝
        為長管霰彈槍，以及被告己○○於距案發日約十日後將原放置在高雄市○○
        街二十四號住處之比利時製BROWNING廠SUPERPOSED型口徑12GAUGE槍號
        8G4PM00350制式雙管（長筒）霰彈槍（獲案槍枝管制編號0000000000）交予
        證人戴麗如保管等各情，綜合加以判斷，被告己○○於案發當日提供其無故
        持有具有殺傷力之比利時制BROWNING廠SUPERPOSED型口徑12GAUGE槍號
        8G4PM00350制式雙管（長筒）霰彈槍（獲案槍枝管制編號0000000000）及霰
        彈一顆，由被告壬○○持以射擊行兇，惟於案發後未久，恐警方循線查獲，
        乃將該把行兇之利時製BROWNING廠SUPERPOSED型口徑12GAUGE槍號
        8G4PM00350制式雙管（長筒）霰彈槍（獲案槍枝管制編號0000000000）交予
        不知情之證人戴麗如保管之情，堪以認定。至被告己○○雖於偵訊中辯稱：
        我認為事態嚴重，所以未借槍給壬○○云云（八十八年十月二十九日調查筆
        錄、八十八年度偵字第一五七五０號卷第一二八頁），乃為達推卸其在案發
        時在場，及提供上開槍枝予被告壬○○射擊所為不實之辯解，自無足採。
    (5)被害人丙○○受重傷未遂：被害人丙○○因槍擊而受有雙下肢小腿散布數十顆
      霰彈頭碎片，左踝關節內有數顆碎片之傷情，需開刀清除，否則無法行走，經
      送往高雄醫學大學附設中和紀醫院治療，並經開刀取出部分碎片，已能行走，
      並未喪失其下肢之活動功能等情，有高雄醫學大學附設中和紀念醫院九十年二
      月九日高醫附秘字第０二八七號函及病歷一冊在卷可參，及業據被害人丙○○於甲○審理中到庭證述：我現在雙小腿尚有五、六十顆霰彈彈珠，以後再慢
      慢取出等語，並經甲○當庭勘驗被害人丙○○雙小腿活動結果，被害人丙○○
      行走與常人無明顯不同等情，此有甲○勘驗筆錄一份在卷可參（九十年六月二
      十九日勘驗筆錄）。則被害人丙○○之傷害結果係被告壬○○持槍射擊行為所
      致，二者具有相當因果關係至為明確。
    (6)被告己○○與壬○○間具有重傷害之犯意聯絡及行為分擔：
      按刑法第二百七十八條第一項故意致人重傷罪，係指行為人實施傷害行為時
        ，有使被害人受重傷之故意，而其傷害人之方法，足以致人受重傷之結果而
        言（最高法院二十二年上字四一三六號判例參照），而行為人傷害人之方法
        ，當就兇器及傷害之部位及下手之程度等客觀情形，予以審究，以資判斷行
        為人主觀上有無使人受重傷之故意。又霰彈槍是屬於一種肩射式武器，又稱
        膛槍，具有滑的膛面，並且用以發射多發小彈丸的槍管，霰彈槍通常以槍管
        口徑大小來表示，其單位為GAUGE，即一磅重鉛所能製成之同樣大小之彈丸
        數，所謂同樣大小，即指同重量、同體積、同直徑，其直徑與槍管口徑同，
        亦即霰彈槍之口徑。霰彈槍所擊發之子彈稱為霰彈，與一般槍枝所擊發之子
        彈，最大不同在於所射出者並非單一之彈頭，而是十數個小彈丸，並於發射
        一定距離後向四方分散開來（參見司法院研究年報第二十輯第十六編第八十
        四頁）。本案被告壬○○已預見其持雙管霰彈槍朝被害人丙○○之下肢射擊
        ，霰彈擊發後分散十數個小彈丸勢必穿透並散布在被害人丙○○之雙小腿，
        仍以此方式下手行兇，雖不致於致被害人發生死亡結果，惟足以毀敗被害人
        下肢活動機能，足認被告壬○○確有使被害人丙○○受重傷之故意，甚為灼
        然。
      公訴人雖認被告壬○○與己○○係基於殺人之犯意行兇，然查：殺人與傷害
        致人於死之區別，應以有無殺意為斷，即在下手加害時有無死亡之預見為斷
        ，其受傷之多寡、是否為致命部位以及傷情輕重，固可為藉為認定有無殺意
        之心證，究不能據為認定有無殺人犯意之絕對標準，惟於審究其犯意時，仍
        不失為重要參考資料，最高法院十八年上字第一三０九、十九年上字第七一
        八號、二十年非字第一０四號判例、八十七年台上字第四四九四號判決可資
        參照。本案被告己○○為射擊協會會員，有多年持霰彈槍射擊之經驗，對於
        霰彈槍之攻擊力、朝人體射擊可能造成之傷亡結果，理應知之甚詳，無庸贅
        言，另被告壬○○既明知所持射擊之槍枝為霰彈槍，亦當知悉霰彈擊發後可
        能造成之傷亡情形。又衡情一般人均知悉人體重要器官集中在上半部，下肢
        部位則主要掌管運動功能，若以霰彈槍朝人的上半身射擊，霰彈擊發後彈珠
        將分散射入身體各重要器官，極易發生器官衰竭之死亡結果，若朝下肢射擊
        ，則極易造成運動功能障礙或毀敗。本案被告壬○○係持霰彈槍朝被害人丙○○之下肢射擊，造成雙下肢小腿散布數十顆霰彈頭碎片，左踝關節內有數
        顆碎片之傷情，如前所述，甲○審酌被告己○○、壬○○對於彼等所持有霰
        彈槍之主觀認識、行兇時人體之射擊部位及被害人丙○○所受傷害等各情綜
        合加以判斷，被告壬○○、己○○並非基於殺人之犯意，欲置被害人丙○○
        於死地，應係基於重傷害之故意，欲使被害人丙○○喪失下肢運動功能，以
        達其洩憤報復之目的。
      又按共同正犯之意思聯絡，不限於前有協議，即僅於行為當時有共同犯意之
        聯絡亦屬之，而行為之分擔，亦不以每一階段均經參與為必要。亦即共同實
        施犯罪行為，在合同意思範圍以內，相互利用他人之行為，以達其犯罪之目
        的，原不必每一階段行為均經參與，祇需分擔犯罪行為之一部，即應對於全
        部所發生之結果共同負責。而以自己犯罪之意思而參與，其所參與者雖非犯
        罪構成要件之行為，仍無解於共同正犯之罪責。最高法院六十六年台上字第
        二五二七、六十九年度台上第一九九、七十年台上字第七０四九號判決可參
        。查被告己○○雖於案發之際未下手實施犯罪行為，惟其於非但於案發前與
        被告壬○○因停車糾紛與被害人丙○○發生口角，又提供其無故持有具有殺
        傷力之比利時制BROWNING廠SUPERPOSED型口徑12GAUGE槍號8G4PM00350制式
        雙管（長筒）霰彈槍（獲案槍枝管制編號0000000000）予被告壬○○射擊行
        兇，復於被告壬○○持槍射擊實施犯罪行為時在場，詳如前述，揆諸首開說
        明，被告己○○與被告壬○○就重傷害犯行，有犯意聯絡及行為分擔，至為
        明確。
  (二)被告乙○○未經許可持有槍彈部分：
    被告乙○○於八十八年一月十四日投案時交出槍彈並非被告壬○○於八十八年一
    月五日射擊被害人丙○○之槍彈，詳如前述，然據被告乙○○於警、偵訊及甲○
    審理中迭次供認：我於八十八年一月十四日投案時交出來的槍枝一枝及子彈二顆
    ，是我於八十二、三年間經營進口廢鐵時，在高雄市○○區○○街廢鐵放置場所
    拾獲等語，復有槍枝一枝、子彈二顆扣案可資佐證。而上開槍彈經鑑定結果，槍
    枝一枝係由中共CHINA NORTH CO RPORATI ON廠制口徑27mm57型槍號WR 8499信號
    槍將槍管內焊接加裝金屬管改造而成，可裝填擊發口徑12 GAGUE之霰彈之機械性
    能良好具有殺傷力之短管改造霰彈信號槍（獲案槍枝管制編號0000000000），子
    彈二顆則為口徑12GAGUE霰彈二顆等情，此有霰彈槍枝一枝及霰彈一顆（其中一
    顆於鑑定時已試射）扣案可資佐證，並有內政部警政署刑事警察局八十八年一月
    二十七日刑鑑字第六七六四號鑑驗通知書一紙附卷可稽（八十八年度偵字第一九
    八三號卷第二十五頁）。則被告乙○○未經許可持有槍砲彈藥刀械管制條例第四
    條第一項第一款其他可發射子彈具有殺傷力之槍砲，應可認定。
  (三)被告癸○○、卯○○及另案被告子○○共犯教唆被告乙○○頂替犯行部分：
    (1)被告癸○○為高雄市體育會射擊委員會主任委員，證人林皆得為該會總幹事，
      被告己○○則為高雄市射擊協會之會員等情，業經被告癸○○及證人林皆得陳
      述明確。而證人即警員汪忠榮於偵訊中證述：本案是警員劉昭仁找癸○○策動
      壬○○投案等語（八十九年四月六日偵訊筆錄、八十八年度偵字第一四八五一
      號卷宗第二六六頁），而證人即警員劉昭仁於偵訊中證述：專案小組查證結果
      知悉癸○○與壬○○認識並有交往，恰好我也認識癸○○，所以我於八十八年
      一月五日上午前往癸○○住處請他協助尋找及策動壬○○出面投案等語（證人
      劉昭仁八十八年六月十六日調查筆錄、八十八年度偵字第一四八五一號卷第七
      十二頁），又證人林皆得於偵訊中陳明：我於八十八年一月五日中午前往苓雅
      分局洽公時，聽刑警說到本件霰彈槍擊案，我懷疑霰彈兇槍為射擊委員會或協
      會靶槍，乃隨同員警前往現場勘察，剛好癸○○得知己○○案發當晚有和壬○○等人前往現場附近玩樂，所以要求我查明己○○有無拿靶槍出去，後來癸○○又於同日下午五時許來電詢問己○○槍枝有無拿出，我因擔心警方可能會清
      查有無本會槍枝涉案，所以便連絡長期將槍枝私下持有之會員趕緊將槍枝繳回
      以備查驗，並順便辦理槍照更換，本會向苓雅分局提出之槍彈提存單僅完成形
      式上之手續，長期以來領用及存放之數量並未逐日清點，我通常會要求會員儘
      快將槍枝繳回來，但還是有一些會員會將槍枝長期在外持有，如警方可能盤點
      本會所屬槍枝時，我才逐一通知會員將槍枝繳回等語（證人林皆得八十八年六
      月十一日、八十八年八月二十七日調查筆錄、八十八年度偵字第一四八五一號
      卷第二十頁、第一八七頁、一八八頁）。核與證人林皆得於本案發生後數日內
      多次以電話與「源祥」、「蔡全成」、「杉林」及不詳姓名之人以電話聯絡時
      提及「（源祥：）向你借一下管子好嗎？」「（林皆得：）今天都收完了」
      （八十八年一月六日上午十時二十三分）、「（蔡全成：）總仔，怎麼回事？
      」「（林皆得：）有事啦，那些給我拿回來」）、「（蔡全成：）幾點以前？
      」「（林皆得：）沒關係，我在會裡等你，如果你快到達，告訴我，去派出也
      沒關係」（八十八年一月六日下午三時三十二分）、「（林皆得：）順便拿來
      啦」「（蔡全成）：那一支也要」「（林皆得：）對，順便拿來」「（蔡全成
      ：）哦，不過那沒有箱子，都沒有」（八十八年一月六日下午三時五十五分）
      、「（杉林）我是杉林，成仔這裡，要拿管仔去凱旋」「（林皆得：）對，你
      們何時到達」（八十八年一月六日下午七時五十分）、「（林皆得：）要向他
      收管子」「（某男：）他把管子拿去喔」等語相符（八十八年一月七日下午二
      時十五分），此有專案監譯報告表在卷可憑。
    (2)被告癸○○於偵查中則陳述：苓雅分局警員劉昭仁拜託我出面叫壬○○出來投
      案，我於八十八年一月五日中午以電話向子○○表示壬○○開槍打到人，我叫
      他想辦法『  』（台語發音），因為我無法與壬○○聯絡上，所以透過與壬○○較有往來之子○○想辦法找壬○○，而我與林皆得於八十八年一月五日以電
      話聯繫結果，知道會員己○○持用之霰彈槍有拿出去，乃再詢問己○○的槍有
      沒有收起來，乙○○沒有央請我出面擺平此事，只有壬○○有透過子○○請我
      出面向丙○○要求和解等語（被告癸○○八十八年六月十一日調查筆錄八十八
      年度偵字第一四八五一號卷第二十五、二十六頁、八十八年六月二十一日訊問
      筆錄八十八年度偵字一四八五一號卷第四十五頁、八十八年十月一日偵訊筆錄
      八十八年度偵字第一四八五一號卷第二四０頁）。再參酌證人子○○於八十八
      年一月五日上午十一時四十五分許打電話給被告癸○○時，被告癸○○謂：「
      他是昨天春長的事情」、「昨晚那個開槍打到人」、「我是要叫他想個辦法」
      等語，而證人林皆得於八十八年一月五日中午十二時三十四分許與被告癸○○
      以電話聯絡時，證人林皆得告訴被告癸○○謂：「我們在中華路現場這裡」，
      被告癸○○則詢問證人林皆得謂：「阿彰那裡有沒有拿管子出去」等語，被告
      癸○○於同日下午一時二十八分許再打電話給被告己○○（電話號碼0000
      000），接聽者表示被告己○○不在，被告癸○○要求接聽者聯絡被告己○○等語，被告癸○○又於同日下午五時十七分許打電話給證人林皆得詢問「阿
      彰那個有沒有拿去」，證人林皆得答以：「阿彰那個是有」，被告林秋椅再詢
      問「他有收起來？」等語，此有專案監譯報告表一份在卷可證。則被告癸○○
      受警方之託策動被告壬○○出面投案之際，及自行查證結果，得悉本案開槍射
      擊之人為被告壬○○，乃請證人子○○連絡被告壬○○想辦法脫罪，及懷疑行
      兇之槍枝與被告己○○非法將高雄市體育會射擊協會之槍彈取出有關，乃於案
      發當日數次以電話與證人林皆得探詢被告己○○有無取出槍枝，及確認被告己○○是否有取出槍枝後，再詢問案發後有無將槍枝收好，被告癸○○急欲找被
      告己○○本人，證人林皆得於案發後數日內積極向會員多人催促收回槍枝等情
      ，足認被告癸○○明知持槍射擊被害人丙○○者為被告壬○○，被告乙○○當
      亦明知其本人並非持槍射擊之人至明。
    (3)又案發後被告癸○○、卯○○及另案被告子○○受被告壬○○之託積極參與協
      調和解之事，本案開槍行兇之人為被告壬○○而非被告乙○○，已為被告癸○○、卯○○及另案被告子○○所明知，被告癸○○於八十八年一月九日與子○○、辰○○同至醫院探視被害人丙○○時，由被告癸○○墊付二十萬元給丙○○等情，為被告癸○○所自承（八十八年六月十一日調查筆錄八十八年度偵字
      第一四八五一號卷第二十五頁），復積極策畫全程參與安排被告乙○○攜槍彈
      出面投案，詳如前述，足信被告癸○○、子○○及卯○○明知被告壬○○為開
      槍行兇之人，意圖藏匿犯人即被告壬○○而與共同教唆乙○○決意攜帶槍彈出
      面佯裝投案而頂替被告壬○○之犯行，甚為灼然。
  (四)被告癸○○所犯詐欺取財部分：
    (1)證人即被告壬○○之妻丁○○於偵訊中陳述：壬○○尚未投案之前，卯○○曾
      打電話叫我準備一筆錢以解決壬○○之案件，卯○○於八十八年一月十四日上
      午再打電問我錢是否已準備妥，我就前往合作金庫灣內支庫我名義帳戶內提領
      現金一百二十萬元，同日中午時分卯○○來我住處拿一百萬元現金，當天中午
      又打電話通知我到地檢署，我到達時，卯○○說他們已為壬○○的案件花費慰
      問金及和解金，可能還需要支付交保金，我自忖身上攜帶現金三十餘萬元不夠
      ，乃再返回住處拿存摺、印章等證件，前往合作金庫灣內支庫再提領現金三十
      萬元後趕赴地檢署，當天晚上我在地檢署繳交壬○○及乙○○各五萬元、十五
      萬元之交保金等語（證人丁○○八十八年六月二十四日調查筆錄八十八年度偵
      字第一四八五一號卷第九十九至一０三頁），核與台灣省合作金庫各類存款分
      戶交易明細表記載證人丁○○帳戶提款情形相符，此有台灣省合件金庫各類存
      款分戶交易明細表各一份在卷可參，且經被告卯○○於偵訊中供承：在壬○○
      於八十八年一月十四日投案前，我曾聯絡丁○○預先準備壬○○案件之費用，
      原先是說要一百萬元，丁○○多送二十萬元，癸○○事後告訴我在壬○○交保
      次日，他派人送二十萬元喝茶費用給高雄市政府警察局苓雅分局刑事組辦案人
      員，但刑事組人員不收退回，癸○○通知壬○○取回二十萬元，但因癸○○有
      幫壬○○墊二十萬元給丙○○，所以壬○○將該筆二十萬元還給癸○○等語綦
      詳（被告卯○○八十八年七月二十日調查筆錄及訊問筆錄八十八年度偵字第一
      五八七三號卷第三十二、三十三、三十五、三十六頁），核與證人即苓雅分局
      承辦該案員警周復興、劉啟明、蔡芳生證述彼等並未收取任何金錢等語相符。
      且另案被告子○○於八十八年一月十四日上午十時三十九分許打電話給被告癸○○時謂：「長腳仔（被告卯○○之綽號）說四十分會到你那裡」、「他（係
      指被告卯○○）現在就是：：要先跟他（係指被告壬○○）太太拿那個過去」
      等情，此有電訊監察作業報告一份及附卷可證。又證人即被告壬○○之媳戊○○於偵訊中陳述：有一位年約三、四十歲之男子於八十八年一月十四日晚上前
      來我家找我公公癸○○，正好癸○○不在家，該男子將一百二十萬元託我轉交
      給癸○○，他說拿給癸○○，他就知道了，當天我就寢時癸○○尚未返家，翌
      日下午三時許我有事外出不久，接獲「志明」來電表示癸○○急欲找我回去，
      並查問我昨天有無收下一百二十萬元，我表示確有收下該筆款項，並立即趕回
      去將該筆款項轉交給癸○○等語（證人戊○○八十八年六月十一日調查筆錄八
      十八年度偵字第一四八五一號卷第十九頁、八十八年八月四日訊問筆錄同上卷
      第一四七頁），核與證人戊○○於八十八年一月十五日下午三時四十九分許撥
      打0000000電話號碼（即被告癸○○家中電話）回家，由被告癸○○家中接電
      話者「志明」（本名李忠翰，受僱於癸○○、見同上卷第四十八頁）時接聽時
      ，證人戊○○向李忠翰詢問謂：「你是否知道我爸爸怎麼了，我到這裡了，還
      要叫我回去」，李忠翰回答：「他是在找一筆一百二十萬元的，說昨天有人拿
      給妳了，妳是否知道放在那裡」，證人戊○○謂：「在我房間啊，他回來的時
      候是否心情不好？」，李忠翰答以：「嗯啦，妳最好回來一下」等情相符，此
      有電訊監察作業報告表在卷可參。又被告子○○於偵訊中亦坦承：我託寅○○
      （綽號「老芋仔）拿一百二十萬元過去等語（被告子○○八十八年六月二十四
      日偵訊筆錄八十八年度偵字第一四八五一號卷第八十九頁）。據上各情，足認
      被告卯○○確於八十八年一月十四日在被告壬○○、乙○○出面案前，曾聯絡
      證人丁○○準備一百萬元，惟證人丁○○則交一百二十萬元予被告卯○○，被
      告卯○○再交予另案被告子○○，另案被告子○○則委託證人寅○○交予被告
      癸○○之媳即證人戊○○等情，應可認定。
    (2)另案被告子○○於偵訊中雖附和被告癸○○之辯詞陳述：一百二十萬元是我還
      給癸○○之借款，還款時間純屬巧合等語（同上筆錄），惟據證人寅○○於偵
      訊中證述：我曾經替子○○拿很多次錢去給癸○○，我都會明確表示是子○○
      要還的錢，不會沒有交待用途就交給癸○○的家人等語（證人寅○○八十九年
      四月二十八日訊問筆錄八十八年度偵字第一五七五０號第一七五、一七六頁）
      ，則證人寅○○於八十八年一月十四日晚上交付該筆為數不小一百二十萬元予
      證人戊○○時，竟一反常態，未說明該筆款項是用以清償另案被告子○○之欠
      款，卻表示拿給被告癸○○他就會知道，足證另案被告子○○委請證人寅○○
      交付該筆一百二十萬元款項並非清償另案被告子○○先前積欠被告癸○○之欠
      款，至為明確。
    (3)又被告卯○○雖於偵訊中另陳稱：丁○○於八十八年一月十四日駕車至癸○○
      家，我帶她至一樓廚房，當時壬○○、乙○○、癸○○、乙○○在場，丁○○
      將一百二十萬元交給戊○○代收等語（被告卯○○八十八年七月二十日、同年
      月二十三日調查筆錄八十八年度偵字第一五八七三號卷第三十二、四十五、四
      十六頁），但其後則改稱：事實上丁○○並未於八十八年一月十四日前往癸○○住處，我不滿她推說一百二十萬元交給我處理，我因而被收押，所以才為不
      實之陳述等語（被告卯○○八十八年十月一日調查筆錄八十八年度偵字第一八
      七七七號卷四十八頁），堪認證人丁○○並非親自將一百二十萬元拿至被告癸○○住處交予證人戊○○，應可認定。至於證人丁○○於偵訊中改稱：卯○○
      告訴我這一陣子要我自己照顧自己，要準備一筆錢留在身邊用，我先前製作筆
      錄時恐怕自己及壬○○遭收押，才誣指卯○○向我拿一百萬元等語（八十八年
      七月二十三日調查筆錄同上卷第四六頁），當係其據實供述後，又思及其先前
      關於一百二十萬元之供述恐連累案發後積極協助其夫壬○○之多年好友即被告
      卯○○涉及收受活動費用，再為不實之陳述。
    (4)至被告癸○○選任辯護人為其辯稱：被告壬○○之妻於八十八年一月十四日自
      合作金庫灣內支庫提領一百二十萬元及三十萬元，除當日繳付被告壬○○及乙○○交保金共二十萬元外，已於八十八年三月三日將其餘一百萬元存入其女陳
      芳婕開立在富邦銀行高雄分行帳戶等情。經查，陳芳婕在富邦銀行高雄分行開
      立之帳戶（帳號0000000000000）於八十八年三月三日確有存入一百萬元，惟
      該筆款項係一筆自八十七年十二月三日起至八十八年三月三日止之定期存款利
      率由固定利率更正為機動利率後，再轉入自八十八年三月八日起至八十八年六
      月八日止另一筆定期存款等情，此有該行九十年二月五日富銀高字第九００一
      八號函附卷可考，足認被告癸○○選任辯護人上開辯解不可採信，則證人丁○○於八十八年一月十四日自銀行提領現金一百五十萬元，除於同日用以繳納二
      十萬元交保金外，及清償被告癸○○代墊給付被害人丙○○和解金二十萬元外
      ，自案發迄今就其餘一百餘萬元仍未能明確說明其流向。據此，益徵證明被告
      癸○○利用無犯罪故意之另案被告子○○告知無犯罪故意之被告卯○○轉知證
      人丁○○欲解決被告壬○○所犯槍擊案件，應支付活動費一百萬元，致令證人
      丁○○陷於錯誤而如數交付至為明確。而被告癸○○及子○○雖於偵訊及甲○
      審理中辯稱：子○○是要過去壬○○家向他太太丁○○拿投案之槍枝等語，顯
      係推諉卸責之詞。至於證人丁○○在原約定一百萬元外另行交付二十萬元，既
      非出於被告癸○○之要求，且經承辦員警退回，被告壬○○乃將該筆二十萬元
      用以清償被告癸○○先前之墊款，則被告癸○○就收受二十萬元部分即無施用
      詐術可言。
  (五)被告壬○○共同行使偽造身分證、偽造公印文部分：
    (1)被告壬○○於八十八年一月十四日經台灣高雄地方法院檢察署檢察官諭令交保
      後，見檢察官深入偵辦其與被告癸○○、乙○○、卯○○、子○○、己○○涉
      犯持槍射擊、詐欺行賄、頂替人犯等相關案件時，棄保逃匿，拒不出庭應訊，
      嗣經檢察官依法拘提無著，於八十八年十三月十日發布通緝，嗣於八十九年一
      月二十二日十八時五十分許，在屏東縣東港鎮大鵬灣風景區內為警緝獲，被告
      壬○○乃出示貼有其照片之偽造「王慧鈞」身分證一枚，逃避警方查緝，惟仍
      為警方當場識破等情，此有台灣高雄地方法院通緝書、內政部警政署高雄港務
      警察所通緝案件移送書、偽造「王慧鈞」身分證一枚附卷可證。
    (2)被告壬○○於警、偵訊及甲○審理中坦承：我因案被通緝，於八十八年十二月
      間在桃園火車站交我自己的照片給一名不詳姓名年籍綽號「小黑」之男子，他
      換貼照片後，我以一萬五千元購得偽造之王慧鈞身分證一枚，以逃避警方查緝
      ，警方查獲我時，我持該偽造之身分證給警方查證身分等語，並有偽造之王慧
      鈞身分證一枚扣案可資佐證，再經甲○勘驗該枚偽造身分證結果，其上有偽造
      「內政部印」之公印文，此有甲○九十年八月十三日勘驗筆錄一份在卷可參，
      被告壬○○與該名綽號「小黑」男子共同行使偽造身分證、偽造公印文之犯行
      ，應可認定。
  (六)被告己○○持有槍、彈、刀械部分：
    (1)高雄市調查處調查人員於八十八年十月十六日持台灣高雄地方法院檢察署檢察
      官核發之搜索票至被告己○○位於高雄市○○區○○街二十四號住處查獲子彈
      二十六顆、刀械二支、槍支零件壹包、吸食工具（含吸食罐一個、玻璃試管二
      支）等情，此有搜索及扣押筆錄一份附卷可參，並有子彈二十六顆、刀械二支
      、槍支零件壹包、吸食工具（含吸食罐一個、玻璃試管二支）扣案可資佐證，
      且經證人即被告己○○之兄嫂張高秋桂及被告己○○之妻於偵訊中證述上開物
      品為被告己○○所有等語綦詳（八十八年六月十日調查筆錄八十八年度偵字第
      一五七五０號卷第二頁，八十八年六月三十日訊問筆錄同上卷第八頁），被告
      己○○亦於偵訊及甲○審理中自承上開子彈為其於五年前（即八十三年間）參
      加射擊比賽剩餘留下之子彈，手杖刀一支是於八十八年四月間至泰國旅行時購
      買帶回等語（八十八年六月三十日調查筆錄八十八年度偵字第一五七五０號卷
      第十九頁、甲○九十年六月二十九日訊問筆錄），又上開子彈及刀械送請鑑定
      結果，子彈二十六顆均係制式口徑12GAUGE霰彈（彈底標記FIOCCHI 12 ITALY
      12 ），為具有殺傷力，刀械二支其中一支是手杖刀，屬槍砲彈藥刀械管制條
      例列管之刀械，此有內政部警政署刑事警察局八十八年七月二十六日刑鑑字第
      七０九五二號鑑驗通知書（八十八年度偵字第一五七五０號卷第四十三頁）及
      高雄市政府警察局八十八年七月十七日八八高市警保字第四一二八四號函附照
      片一幀在卷可參（同上卷第一八五頁至一八七頁）。至於另查扣之刀械一支，
      經甲○以肉眼觀察勘驗結果，非屬槍砲彈藥刀械管制條例管制之刀械，此有甲○九十年八月十三日勘驗筆錄及照片二幀附卷可參（被告己○○持有該把刀非
      管制之械，亦未據檢察官起訴）。
    (2)另調查人員於八十八年六月三十日再持台灣高雄地方法院檢察署檢察官核發之
      搜索票至被告己○○位於高雄市○○○街二九一巷二號四樓之五及樓下停放車
      牌號碼ＵＴ─九四七一號自小客車內查獲子彈一顆、刀械三支等情，此有搜索
      扣押筆錄一份附卷可參，及子彈一顆、刀械三支扣案可資佐證。又被告己○○
      於偵訊時亦坦承：霰彈一顆係我妻於查獲前數日拿到查獲地點給我、刀械則是
      我於八十年四月間赴泰國觀光時購買帶回台灣私藏等語（被告己○○八十九年
      四月二十八日訊問筆錄八十八年度偵字第一五七五０號卷第一０四頁）。而上
      開子彈、刀械及晶體送請鑑定結果，子彈一顆係制式口徑12GAUGE霰彈（彈底
      標記REM-UMC NO 12 SHURGHOT），具有殺傷力，刀械三支其中一支為彈簧刀、
      一支為匕首，係屬槍砲彈藥刀械管制條例列管之刀械，另一支刀械則非屬槍砲
      彈藥刀械管制條例列管之刀械（被告己○○持有該把刀非管制之械，未據檢察
      官起訴），此有上開內政部警政署刑事警察局八十八年七月二十六日刑鑑字第
      七０九五二號鑑驗通知書（八十八年度偵字第一五七五０號卷第四十三頁）、
      高雄市政府警察局八十八年七月十七日八八高市警保字第四一二八四號函附照
      片一幀在卷可參（同上卷第一八五頁至一八八頁）。雖被告己○○其後於甲○
      審理中改稱：八十八年六月三十日查扣之霰彈一顆是我妻丑○○為陷害我故意
      趁我不在時拿到查獲地點放置，另查獲之刀械三支不能確定是否為我所有云云
      ，並提出電話錄音帶一捲及譯文一份為證，惟觀諸被告己○○之妻丑○○事仍
      一再表示該顆子彈是在房間內找到等語，則被告己○○此部分之辯解，當係事
      後推諉之詞，應無足採。
    (3)又調查人員於八十八年十月二十八日復持台灣高雄地方法院檢察署檢察官核發
      之搜索票至被告己○○之會計即證人戴麗如位於高雄市○○區○○街二十八號
      住處查獲被告己○○交予保管之雙管長槍一枝（含槍箱內有槍管、槍身、槍機
      及槍柄）及刀械二支等情，業經證人戴麗如於偵訊中陳明確（證人戴麗如八十
      八年十月二十八日調查筆錄八十八年度偵字第一五七五０號卷第一０三頁），
      並有照片四幀、搜索扣押筆錄一份附卷可參，及長槍一枝、刀械二支扣案可證
      。被告己○○於偵訊及甲○審理中均供承：王克發於八十二、三年間持查扣之
      槍枝向我借款五十萬元，刀械二支係我於八十八年四月間至泰國旅遊時購買帶
      回等語（八十八年十月二十九日調查筆錄同上卷第一二六頁、甲○九十年六月
      二十九日訊問筆錄）。上開長槍為具有殺傷力之比利時制BROWNING廠
      SUPERPOSED 型口徑12GAUGE槍號8G4PM00350制式雙管霰彈槍（獲案槍枝管制編
      號0000000000）一枝等情，此有照片四幀、台灣高雄地方法院檢察署搜索票、
      扣押物目錄、內政部警政署刑事警察局八十八年十二月七日八八刑鑑字第一二
      七一三七號函一份在卷可參（八十八年度偵字第一五七五０號卷第一０六至一
      ０八頁、第一四二頁），而刀械二支均非屬槍砲彈藥刀械管制條例列管之刀械
      ，此有高雄市政府警察局八十八年十二月四日八八高市警保字第七一二００號
      函附照片二幀在卷可憑（八十八年度偵字第一五七五０號卷第一九０、一九一
      頁）（被告己○○持有該把刀非管制之械，未據檢察官起訴）。
  (七)被告壬○○、乙○○、己○○、卯○○、癸○○、證人丁○○經法務部調查局實
    施測謊結果，被告壬○○對於(1)丙○○不是我開槍打傷的。(2)乙○○不是替我頂
    罪的。(3)我沒有給警察活動費。(4)我沒有請癸○○轉交活動費給警方等問題呈情
    緒波動之說謊反應。被告乙○○對於(1)丙○○不是壬○○開槍打傷的。(2)我不是
    替壬○○頂罪的。(3)我已將十五萬元還給壬○○。(4)我投案時所交槍枝不是別人
    提供等問題均呈情緒波動之說謊反應。被告己○○對於(1)案發時我沒有在場。(2)
    作案用之槍枝不是我借給壬○○的。(3)乙○○繳給警察的槍枝不是我提供的。(4)
    我不知道壬○○有無給警方活動費之問題亦呈情緒波動之說謊反應。而證人丁○○就(1)壬○○沒有開槍打傷丙○○。(2)壬○○沒有叫乙○○出面頂罪之問題均呈
    說謊之反應。被告卯○○對於(1)我沒有向丁○○拿一百萬元。(2)我與子○○沒有
    將一百萬元轉交給癸○○。(3)一百萬元不是壬○○給警方的活動費。(3)丁○○事
    後沒有給我報酬等問題呈情緒波動之說謊反應。被告癸○○對於(1)子○○交給我
    的一百二十萬元是子○○之借款。(2)我沒有拿活動費給警方人員。(3)乙○○繳給
    警察的槍枝是乙○○自己的等問題呈情緒波動之說謊反應。此有該局八十八年六
    月十五日八八陸(三)字第八八一三０九三七、八十八年七月二十三日八八陸(三)字第
    八八一三一六九八號鑑定通知書二紙附卷可參（八十八年度偵字第一四八五一號
    卷第五十、一四０頁，益徵證明被告癸○○、卯○○、壬○○、乙○○、己○○
    所為之辯解，與事實不符，本案事證已臻明確，被告五人犯行，至堪認定。
三、(一)核被告癸○○所為，係教唆他人犯第一百六十四條第二項、第一項意圖藏匿犯
      人而頂替罪、第三百三百三十九條第一項詐欺取財罪，其教唆被告乙○○犯上
      開頂替罪，為刑法第二十九條第一項之教唆犯，依同條第二項之規定，依其所
      教唆之罪處罰之。又被告癸○○、卯○○、另案被告子○○就教唆被告乙○○
      頂替犯行，有犯意聯絡及行為分擔，均為共同正犯。其所犯上開二罪，犯意各
      別，行為互殊，應分論併罰。爰審酌被告癸○○於槍擊案發生後，明知行兇之
      人並非被告乙○○，而係被告壬○○、己○○，非但不協助警方破案，反而教
      唆被告乙○○出面頂罪，故意誤導檢警單位偵辦方向，且又利用證人丁○○因
      其夫即被告壬○○涉犯槍擊案件逃避警方追緝之際，自恃其向檢與警方關係良
      好，向證人丁○○行詐，致令證人丁○○誤信只要交付金錢，即可擺平官司，
      嚴重誤導人民對於司法人員執法之公正及清譽，證人丁○○被騙金額高達一百
      萬元，復於犯後飾詞否認等一切情狀，分別量處如主文所示之刑，並定其應執
      行之刑。
    (二)核被告壬○○所為，係犯槍砲彈藥刀械管制條例第七條第四項未經許可持有肩
      射武器罪、槍砲彈藥刀械管制條例第十二條第四項未經許可持有子彈罪、刑法
      第二百七十八條第一項、第三項重傷未遂罪、第二百十六條、第二百十二條行
      使偽造身分證罪、第二百十八條第一項偽造公印文罪。公訴人起訴之犯罪事實
      認被告所犯重傷未遂部分涉犯刑法第二百七十一條第二項、第一項殺人未遂罪
      ，認被告所犯未經許可持有肩射武器之霰彈槍涉犯槍砲彈藥刀械管制條例第八
      條第四項之罪名，起訴法條，容有錯誤，應予變更。又公訴人漏未敘及被告偽
      造公印文之犯罪事實，惟此部分與公訴人起訴並經甲○論罪之行使偽造身分證
      部分有牽連犯之裁判上一罪關係，為起訴效力所及，甲○自得一併加以審理。
      其與被告己○○就重傷未遂行為，又與綽號「小黑」之男子就行使偽造身分證
      犯行，有犯意聯絡及行為分擔，均為共同正犯。被告壬○○同時持有槍、彈，
      為一個持有之行為而犯二種罪名，為想像競合犯，應依刑法第五十五條前段想
      像競合犯之規定，從一重之未經許可持有肩射武器罪處斷。又其所犯上開未經
      許可持有肩射武器、重傷未遂二罪間有方法結果之牽連關係，應從一重論以未
      經許可持有肩射武器罪。其所犯刑法第二百十六條、第二百十二條行使偽造身
      分證罪間，其偽造身分證之之低度行為為行使之高度行為吸收，不另論以低度
      之偽造身分證罪，所犯行使身分證罪與刑法第二百十八條第一項偽造公印文罪
      ，有方法結果之牽連關係，應從一重論以刑法第二百十八條第一項偽造公印文
      罪。被告壬○○於八十二年間所犯偽造文書案件，經判處有期徒刑五月確定，
      於八十三年七月十三日易科罰金執行完畢，此有台灣高等法院被告全國前案紀
      錄表一份在卷可稽，茲於執行完畢五年以再犯本件有期徒刑以上之罪，為累犯
      ，應依法加重其刑。又被告壬○○所犯未經許可持有肩射武器與偽造公印文二
      罪間，犯意各別，行為互殊，應分論併罰。爰審酌被告壬○○前已有多次前科
      ，更應謹言慎行，竟因停車細故，即心懷怨恨，兇性大發，萌生報復之意，而
      持槍彈射擊被害人丙○○之下肢，又在通緝期間，一再觸犯刑章，又偽造公印
      文等一切情狀，分別量處如主文所示之刑，並就未經許可持有槍枝部分，併科
      罰金新臺幣五十萬元，罰金如易服勞役，以罰金總額與陸個月之日數比例折算
      ，及定其應執行之刑。又被告壬○○所犯持有槍枝部分，依其犯罪之性質嚴重
      危害社會治安，認有褫奪公權之必要，爰宣告褫奪公權六年。扣案被告己○○
      所有、被告壬○○持以射擊行兇之利時製BROWNING廠SUPERPOSED型口徑
      12GAUGE 槍號8G4PM00350制式雙管（長筒）霰彈槍（獲案槍枝管制編號
      0000000000）一枝，應依刑法第三十八條第一項第一款之規定宣告沒收之。扣
      案被告壬○○所有供犯罪所用偽造「王慧鈞」身分證一枚，應依刑法第三十八
      條第一項第二款之規定宣告沒收之，故而偽造之「內政部印」之公印文，不另
      依刑法第二百十九條之規定重沒收之諭知。又裝填在上開槍枝內之霰彈一顆業
      已射擊而不具殺傷力，爰不為沒收之諭知。
    (三)核被告己○○所為，係犯槍砲彈藥刀械管制條例第七條第四項未經許可持有肩
      射武器罪、第十二條第四項未經許可持有子彈罪、第十五條第二款於航空站、
      公共場所未經許可攜帶刀械罪、刑法第二百七十八條第一項、第三項重傷未遂
      罪。公訴人起訴之犯罪事實認被告所犯重傷未遂部分涉犯刑法第二百七十一條
      第二項、第一項殺人未遂罪，又認被告己○○所犯未經許可持有肩射武器之霰
      彈槍涉犯槍砲彈藥刀械管制條例第八條第四項之罪名，另認被告己○○持有刀
      械涉犯同條例第十四條第三項之罪名，起訴法條，容有錯誤，應予變更。其與
      被告壬○○就重傷未遂犯行，有犯意聯絡及行為分擔，均為共同正犯。被告己○○所犯持有槍、彈、刀械及重傷害未遂四罪，犯意各別，行為互殊，應分論
      併罰。爰審酌被告己○○長期持有槍彈，挑戰政府追緝槍枝以維護社會治安之
      決心，又攜帶管制之刀械自泰國返國藏放，之後又因停車細故，兇性大發，提
      供槍彈予被告壬○○用以射擊被害人丙○○之下肢，惡性非輕等一切情狀，爰
      分別量處如主文所示之刑，並就未經許可持有槍枝部分，併科罰金新臺幣一百
      萬元，罰金如易服勞役，以罰金總額與陸個月之日數比例折算，並定其應執行
      之刑。又被告己○○所犯持有槍枝部分，依其犯罪之性質嚴重危害社會治安，
      認有褫奪公權之必要，爰宣告褫奪公權六年。上開扣案被告己○○持有之利時
      製BROWNING廠SUPERPOSED型口徑12GAUGE槍號8G4PM00350制式雙管（長筒）霰
      彈槍（獲案槍枝管制編號0000000000）一枝，制式口徑12GAUGE霰彈二十六顆
      （彈底標記FIOCCHI 12 ITALY 12），制式口徑12GAUGE霰彈一顆（彈底標記
      REM-UMC NO 12 SHURGHOT），及手杖刀、彈簧刀、匕首各一把，係屬槍砲彈藥
      刀械管制條例列管之子彈及刀械，應依刑法第三十八條第一項第一款之規定宣
      告沒收之。另裝填在上開槍枝內之霰彈一顆業已射擊而不具殺傷力，爰不為沒
      收之諭知。至於查扣被告己○○持有之槍枝零件一包，尚無證據證明可以該零
      件可以組成槍枝，另查扣非屬槍砲彈藥刀械管制條例列管之刀械四把，非屬違
      禁物，均不為沒收之諭知。
    (四)核被告乙○○所為，係犯刑法第一百六十四條第二項、第一項意圖藏匿犯人而
      頂替罪、槍砲彈藥刀械管制條例第十一條第四項未經許可持有其他可發射子彈
      具有殺傷力之槍砲罪、槍砲彈藥刀械管制條例第十二條第四項未經許可持有子
      彈罪。公訴人認其持有槍枝部分涉犯槍砲彈藥刀械管制條例第八條第四項之罪
      名，起訴法條，亦有未洽，應予變更。被告乙○○同時持有槍、彈，為一個持
      有之行為而犯二種罪名，為想像競合犯，應依刑法第五十五條前段想像競合之
      規定，從一重之未經許可持有其他可發射子彈具有殺傷力之槍砲罪處斷。又其
      所犯上開頂替及持有槍枝二罪間，犯意各別，行為互異，應分論併罰。又按在
      有偵查犯罪職權之公務員知悉犯罪事實與犯人以前自承犯罪而接受裁判者，即
      該當自首之要件，但有特別規定者，依其規定，為刑法第六十二條所規定。另
      按槍砲彈藥刀械管制條例第十八條第一項前段明定「犯本條例之罪自首，並報
      繳其持有之全部槍砲、彈藥、刀械者，減輕或免除其刑」，依特別法優於普通
      法之適用法律原則，被告乙○○於八十八年一月十四日於有權偵查犯罪之警察
      機關不知其所犯未經許可持有槍彈犯行，自首並報繳其持有之槍彈，自應優先
      依槍砲彈藥刀械管制條例第十八條第一項之規定減輕其刑。爰審酌被告乙○○
      雖基於感念被壬○○之心，受人教唆出面頂替，然其所為，意圖使檢警及法院
      為不正確之判斷，以脫免被告壬○○之罪刑，又長期非法持有槍彈，使社會治
      安潛藏危機等一切情狀，各量處如主文所示之刑，並就未經許可持有槍枝部分
      ，諭知併科罰金新臺幣二十萬元，罰金如易服勞役，以罰金總額與陸個月之日
      數比例折算，及定其應執行之刑。查扣被告乙○○持有之中共CHINA NORTH CO
      RPORATI ON廠制口徑27mm57型槍號WR 8499改造霰彈信號槍（獲案槍枝管制編
      號0000000000），及口徑12GAGUE霰彈一顆（另外一顆於鑑定時已試射，故而
      不具殺傷力，已非違禁物），應依刑法第三十八條第一項第一款之規定宣告沒
      收。
    (五)核被告卯○○所為，係教唆他人犯第一百六十四條第二項、第一項意圖藏匿犯
      人而頂替罪。其教唆被告乙○○犯上開頂替罪，為刑法第二十九條第一項之教
      唆犯，依同條第二項之規定，依其所教唆之罪處罰之。又其與被告癸○○、另
      案被告子○○就教唆被告乙○○頂替犯行，有犯意聯絡及行為分擔，均為共同
      正犯。爰審酌被告卯○○為好友即被告壬○○脫罪而教唆被告乙○○出面頂替
      ，意圖使檢警為錯誤之判斷等一切情狀，爰量處如主文所示之刑。
    (六)按槍砲彈藥刀械管制條例第十九條第一項規定「犯第七條、第八條、第十條、
      第十一條、第十二條第一項至第三項、第十三條第一項至第三項之罪，經判處
      有期徒刑者，應於刑之執行完畢或赦免後，令入勞動場所，強制工作，其期間
      為三年」，然上開規定業經司法院大法官會議釋字第四百七十一號解釋「保安
      處分係對受處分將來之危險性所為拘束其身體、自由等處置，以達教化與治療
      之目的，為刑罰之補充制度，本諸法治國家保障人權之原理及刑法之保護作用
      ，其法律規定之內容，應受比例原則之規範，使保安處分之宣告，與行為人所
      為行為之嚴重性、行為人所表現之危險性及對於行為人未來行為之期待性相當
      。槍砲彈藥刀械管制條例第十九條規定不問對行為人有無預防矯治其社會性之
      必要，一律宣付強制工作三年，限制其中不具社會危險性之受處分人之身體、
      自由部分，其所採措施與所欲達成預防矯治之目的及所需程度，不合憲法第二
      十三條所定之比例原則，犯上開條例第十九條所定之罪，不問對行為人有無預
      防矯治其社會危險性之必要，一律宣付強制工作三年之部分，與本解釋意旨不
      符，應自本解釋公布之日起不予適用」。故就槍砲彈藥刀械管制條例關於保安
      處分立法上違反比例原則之部分，不予適用，並認法院應審酌「依個案情節符
      合比例原則部分，固應適用該條例宣告保安處分，至不符合部分而應宣告保安
      處分者則仍由法院斟酌刑法第九十條第一規定之要件，依職權為之」。本案被
      告壬○○、己○○雖係犯槍砲彈藥刀械管制條例第七條第四項及第十二條第四
      項之罪，被告乙○○係犯同條例第十一條第四項、第十二條第四項之罪。然被
      告己○○未經許可持有槍彈期間亦長達約五、六年之久，期間並未持槍滋事，
      因偶發之停車糾紛，始起意交付槍彈予被告壬○○射擊行兇，被告乙○○未經
      許可持有槍彈亦長達五、六年之久，期間亦未持槍滋事，直至出面頂替始交出
      槍彈，難認被告壬○○、己○○、乙○○有犯罪之習慣。且被告己○○經營船
      舶機械工作，被告乙○○經營藥草業，業據其等於甲○審理中供明在卷，且均
      無犯罪前科，此有台灣高等法院被告全國前案紀錄表一份在卷可憑，被告壬○○雖曾犯有傷害、殺人未遂、偽造文書前科，但顯非因遊蕩、懶惰而觸犯刑章
      或以犯罪為常業，難為認有刑法第九十條第一項所定令入勞動處所，施以強制
      工作之必要，參酌前開司法院大法官會議第四百七十一號解釋之意旨，被告己○○、乙○○、壬○○單純持有槍彈之行為尚不致於對於社會有嚴重之危險性
      ，若依同條例第十九條第一項之規定為強制工作之諭知，有違比例原則，況被
      告壬○○因持有前揭槍、彈射擊被害人丙○○之行為，現在甲○以八十九年度
      感裁字第二八號感訓處分案件審理中，爰不另為強制工作之諭知，併為說明。
乙、被告己○○運輸毒品不受理判決部分：
一、公訴意旨以：被告己○○於八十七年下半年某日，利用其擔任鴻洋船舶機械有限
    公司專業檢修技師身分上船檢驗之際，以二萬五千元價格向停泊於高雄市前鎮漁
    港上某外籍漁船的大陸船員購買第二級毒品安非他命，並利用該漁港無安檢之漏
    洞，將六十五公克安非他命藏放在工具箱內，而運輸上岸，因認被告己○○另涉
    犯毒品危害防制條例第四條第二項運輸第二級毒品罪嫌云云。
二、公訴人認被告己○○涉犯運輸第二級毒品犯行，係以查扣之第二級毒品安非他命
    重達六十五公克，且被告己○○自承其係在高雄市前鎮漁港向外籍漁船之大陸籍
    船工購得，為其主要論罪依據。訊據被告己○○自承右開時地向大陸籍船工購買
    安非他命之事實，惟辯稱：所購買之安非他命係供己吸用等語。
三、按犯罪事實應依證據認定之，無證據不得推定其犯罪事實，刑事訴訟法第一百五
    十四條定有明文。次按事實之認定應憑證據，如未能發現相當證據，或證據不足
    以證明，自不能以推測或擬制之方法，為裁判基礎（最高法院四十年臺上字第八
    六號判例參照）。又認定犯罪事實，所憑之證據，雖不以直接證據為限，間接證
    據亦包括在內，然無論直接或間接證據，其為訴訟上之證明，須於通常一般之人
    均不致於有所懷疑，而得確信其為真實之程度者，始得據之為有罪之認定，倘其
    證明尚未達到此一程度，而有合理性懷疑之存在時，即無從為有罪之認定，此亦
    經最高法院著有七十六年臺上字第四九八六號判例可資參照。另按刑事被告在被
    判罪確定之前，應被推定為無罪及被告並無自證無罪之義務，均為刑事訴訟之基
    本原則，是以被告否認犯罪所持之辯解，縱無可取，仍不得因此資以為反證其犯
    罪之論據，有最高法院八十七年度台上字第三四七一號判決可資參照。又所謂「
    運輸」毒品，係指在二地間就毒品之所在處所加以變更之運送行為，不論係於國
    內二地間之運送或兼跨二國間之國際輸出或輸入行為固均包含之，但以非基於販
    賣、持有而為運輸之意思為限。然查：
  (一)調查人員於八十八年六月三十日持台灣高雄地方法院檢察署檢察官核發之搜索票
    至被告己○○位於高雄市○○○街二九一巷二號四樓之五及樓下停放車牌號碼Ｕ
    Ｔ─九四七一號自小客車內查獲晶體一包及吸食器一罐等情，此有搜索扣押筆錄
    一份附卷可參，及晶體一包、吸食器一罐扣案可資佐證。又扣案之晶體經甲○送
    請高雄醫學大學附設中和紀念醫院檢驗結果，係第二級毒品安非他命（驗前毛重
    六二．二六公克、驗後毛重六二．二公克），此有該院0000000號檢驗報
    告一紙附於甲○卷可參。又被告己○○於八十八年六月三十日在高雄市調查處採
    集之尿液送法務部調查局檢驗結果，呈甲基安非他命陽性反應，亦有該局八十八
    年八月二日第八八一三一六三七號函檢驗通知書一紙在卷可參（八十八年度偵字
    第一六九三四號卷第十三頁），被告己○○於偵訊中亦坦承：我自八十七年十二
    月間起開始施用安非他命等語（被告己○○八十八年六月三十日調查筆錄八十八
    年度偵字第一五七五０號卷第二十頁），再參酌調查人員於八十八年六月十六日
    在被告己○○位於高雄市○○街二十四號其住處另查獲吸食工具（含吸食罐一個
    、玻璃試管二支）等情，此有搜索及扣押筆錄一份附卷可參，足認被告己○○確
    有施用第二級毒品安非他命之犯行無訛。又政府宣示緝毒之決心，投入甚多警力
    積極查緝毒品，施用毒品者為防止分數次購買毒品經警查獲之風險升高，而一次
    購入數量較多量之毒品，與經驗法則無何違背之處，則被告己○○辯稱查扣之毒
    品係購買後欲供自己施用毒品所需，應屬可信。
  (二)被告己○○因施用第二級毒品安非他命犯行，經甲○於八十八年八月二十五日以
    八十八年度毒聲字第六一四四號裁定送觀察、勒戒後，因認無繼續施用毒品之傾
    向，已由檢察官於八十八年九月十四日以八十八年度偵字第一六九三四號不起訴
    處分確定在案，此有甲○八十八年度毒聲字第六一四四號、台灣高雄地方法院檢
    察署八十八年度偵字第一六九三四號不起訴處分各一份在卷可憑。故而被告己○○在高雄市前鎮漁港購買第二級毒品安非他命，並帶回其位於高雄市○○○街二
    九一巷二號四樓之五住處，其目的在於為施用毒品所為持有毒品行為，與運輸毒
    品罪之構成要件有間，此外，復查無其他積極之確切證據足證被告己○○有何運
    輸安非他命之行為，公訴人之指訴，自屬無據。
  (三)公訴人指訴被告己○○運輸第二級毒品之犯行雖不能證明，但被告己○○施用第
    二級毒品安非他命之犯行，如前所述，再按施用而持有毒品與運輸而持有毒品之
    行為，其基本構成要件事實即持有毒品之行為均屬相同，二者社會基本事實相同
    ，為起訴效之所及，甲○自應一併加以審理。惟依現行毒品危害防制條例採用觀
    察勒戒前置主義，被告己○○已受觀察、勒戒處分，並因認無繼續施用毒品傾向
    ，已由檢察官於八十八年九月十四日為不起訴處分確定在案，則公訴人就被告己○○施用第二級毒品同一犯罪事實再於八十九年四月三十日重行起訴，應依法為
    不受理判決之諭知。扣案被告己○○所有之安非他命及吸食器等物品，爰不為沒
    收之諭知。
丙、據上論斷，應依刑事訴訟法第二百九十九條第一項前段、第三百條、第三百零三
    條第四款、槍砲彈藥刀械管制條例第七條第四項、第十一條第四項、第十二條第
   四項、第十五條第二款、第十八條第一項、刑法第十一條、第二十八條、第二十
    九條第一項、第二項、第三十七條第二項、第四十二條第三項、第四十七條、第
    五十一條第五款、第五十五條、第一百六十四條第二項、第一項、第二百十六條
    、第二百十二條、第二百十八條第一項、第二百七十八條第一項、第三項、第三
    百三十九條第一項、第三十八條第一項第一款、第二款、罰金罰鍰提高標準條例
    第一條前段、罰金罰鍰提高標準條例第二條、現行法規所定貨幣單位折算新臺幣
    條例第二條，判決如主文。
本案經檢察官洪期榮到庭執行職務。
中      華      民      國      九十      年      八      月  三十一    日
                                  臺灣高雄地方法院刑事第四庭
                                      審判長法  官  李 嘉 興
                                            法  官  張 維 君
                                            法  官  張 桂 美
右正本證明與原本無異。
如不服本判決，應於判決送達後十日內，向甲○提出上訴狀。
                                            書記官  吳 金 霞
中    華    民    國      九十      年     八      月      三十一      日
參考法條：
槍砲彈藥刀械管制條例第七條第四項：
未經許可，持有、寄藏或意圖販賣而陳列第一項所列槍砲、彈藥者，處五年以上有期
徒刑，併科新台幣一千萬元以下罰金。
槍砲彈藥刀械管制條制第十一條第四項：
未經許可，持有、寄藏或意圖販賣而陳列第一項所列槍枝者，處一年以上七年以下有
期徒刑，併科新台幣七百萬元以下罰金。
槍砲彈藥刀械管制條例第十二條第四項：
未經許可，持有、寄藏或意圖販賣而陳列子彈者，處五年以下有期徒刑，併科新台幣
三百萬元以下罰金。
槍砲彈藥刀械管制條例第十五條第二款：
未經許可攜帶刀械而有下列情形之一者，處二年以下有期徒刑：
二  於車站、埠頭、航空站、公共場所或公眾得出入之場所犯之者。
刑法第一百六十四條第二項、第一項：
藏匿犯人或依法逮捕拘禁之脫逃人或使之隱避者，處二年以下有期徒刑、拘役或五百
元以下罰金。
意圖犯前項之罪而頂替者，亦同。
刑法第二百十六條：
行使第二百十條至第二百十五條之文書者，依偽造、變造文書或登載不實事項或使登
載不實事項之規定處斷。
刑法第二百十二條：
偽造、變造護照、旅券、免許證、特許證及關於品行、能力服務或其他相類之證書、
介紹書，足以生損害於公眾或他人者，處一年以下有期徒刑、拘役或三百元以下罰金
。
刑法第二百十八條第一項：
偽造公印或公印文者，處五年以下有期徒刑。
刑法第二百七十八條第一項、第三項：
使人受重傷者，處五年以上十二年以下有期徒刑。
第一項之未遂犯罰之。


司法院資訊處製作；財團法人民間司法改革基金會備份。
